臺灣桃園地方法院刑事判決　　　　　　　 99年度訴字第142號
公　訴　人　臺灣桃園地方法院檢察署檢察官
被　　　告　嚴智傑
選任辯護人　王道元律師
被　　　告　石鈺郿
指定辯護人　洪士淵律師
被　　　告　嚴亞孟
選任辯護人 陳慶瑞律師
被　　　告　何宗軒
指定辯護人　本院公設辯護人林銘宏
上列被告因違反毒品危害防制條例等案件，經檢察官提起公訴（
98年度偵字第27939 、28857 號、99年度偵字第743 號），本院
判決如下︰
    主  文
嚴智傑明知為禁藥而轉讓，累犯，處有期徒刑參月；又明知為禁
藥而轉讓，累犯，處有期徒刑參月；又明知為禁藥而轉讓，累犯
，處有期徒刑參月；又明知為禁藥而轉讓，累犯，處有期徒刑參
月，扣案如附表四(一)編號一所示之物，沒收；又犯如附表一編號
一至五所示之罪，均為累犯，各處如附表一編號一至五所示主刑
及從刑。應執行有期徒刑貳拾捌年。扣案如附表三編號一、二所
示之物，均沒收銷燬之。扣案如附表三編號三至八、附表四(一)編
號一所示之物，均沒收。扣案販賣毒品所得共計新臺幣貳萬零壹
佰元均沒收（其中新臺幣壹仟元，應與陳思伊連帶沒收；新臺幣
壹仟元，應與石鈺郿及嚴亞孟連帶沒收），未扣案販賣毒品所得
新臺幣捌仟肆佰元沒收，如全部或一部不能沒收時，以其財產抵
償之。其餘被訴部分無罪。
石鈺郿共同販賣第一級毒品，累犯，處有期徒刑拾捌年陸月，扣
案如附表三編號一、二所示之物，均沒收銷燬之。扣案如附表三
編號三至八所示之物，均沒收。扣案販賣毒品所得新臺幣壹仟元
，應與嚴智傑、嚴亞孟連帶沒收。其餘被訴部分無罪。
嚴亞孟共同販賣第一級毒品，處有期徒刑拾伍年貳月，扣案如附
表三編號一、二所示之物，均沒收銷燬之。扣案如附表三編號三
至八所示之物，均沒收。扣案販賣毒品所得新臺幣壹仟元，應與
嚴智傑、石鈺郿連帶沒收。
何宗軒無罪。
    事  實
一、嚴智傑（綽號「小傑」）前於民國94年間，因施用第二級毒
    品案件，經本院94年度桃簡字第1724號判決，判處有期徒刑
    3 月確定，於95年3 月29日易科罰金執行完畢。復於95年間
    ，因施用第二級毒品案件，經本院95年度易字第1768號判決
    ，判處有期徒刑6 月確定，甫於98年1 月14日縮刑期滿執行
    完畢。石鈺郿（綽號「小蝶」）為嚴智傑之女友（2 人於99
    年7 月21日結婚），前於94年間因施用第二級毒品案件，經
    本院94年度桃簡字第2110號判決，判處有期徒刑5 月確定，
    於95年2 月7 日易科罰金執行完畢，詎均不知悛悔，而分別
    為下列行為：
  (一)嚴智傑明知甲基安非他命（Methamphetammine，以下檢察官
    均誤載為安非他命，均予以更正），業經政府依毒品危害防
    制條例公告列為第二級毒品，同時亦屬藥事法第22條規定之
    禁藥，不得非法轉讓，竟基於轉讓禁藥即第二級毒品甲基安
    非他命之犯意，分別於98年12月5 日凌晨0 時許至晚間7 時
    許間之某時、同年月6 日凌晨0 時許至晚上10時許間之某時
    、同年月8 日凌晨0 時許至下午2 時許間之某時、及同日凌
    晨0 時許至下午5 時許間之某時（起訴書誤載為98年7 月至
    12月8 日間），在桃園縣中壢市○○路161 號嚴智傑之住處
    ，將其所有每次僅置放在該屋內之甲基安非他命（約0.1 、
    0.2 公克），任由友人何宗軒（綽號「小軒」）、叔叔嚴定
    祥、堂弟嚴亞孟之女友陳思伊取用數量不詳之甲基安非他命
    施用、及嚴亞孟取用淨重略多於扣案如附表四(一)一所示數量
    之甲基安非他命施用，而以此方式無償轉讓前揭毒品與何宗
    軒、嚴定祥、陳思伊及嚴亞孟各1 次，共計4 次。嗣於98年
    12 月8日晚上10時許，在上址，為警持搜索票實施搜索，扣
    得嚴亞孟持有如附表四一(一)所示甲基安非他命1 包（淨重0.
    1230公克，驗餘淨重0.1228公克），而循線查悉上情。
  (二)嚴智傑、石鈺郿、嚴亞孟及陳思伊（經本院通緝中，待日後
    到案，再另行審結）4 人，均明知海洛因（Heroin）及甲基
    安非他命，分別為毒品危害防制條例第2 條第2 項第1 款、
    第2 款所明文列管之第一級毒品及第二級毒品，未經許可不
    得非法持有、販賣，竟意圖營利，於附表一所示之時間、地
    點，單獨基於販賣第一、二級毒品海洛因、甲基安非他命之
    犯意、或共同基於販賣第一、二級毒品海洛因、甲基安非他
    命之犯意，以附表一所示之價格、毒品數量及交易方式，先
    後販售海洛因及甲基安非他命予附表一所示之購毒者游鎮陽
    等人（詳細交易時間、地點、價格、數量、交易方式等，參
    閱附表一所示）。嗣經警實施通訊監察獲悉前揭犯罪而前往
    埋伏，於98年12月8 日晚上9 時2 分許，在事實欄一(二)如附
    表一編號五所示嚴智傑、石鈺郿、嚴亞孟與購毒者邱芳國完
    成毒品交易離開後，為埋伏員警於同日晚上9 時20分許，在
    桃園縣中壢市○○路與榮安十二街口盤查邱芳國，經其同意
    自願搜索，扣得邱芳國所有如附表四(二)編號一、二所示海洛
    因（驗前淨重0.1480公克，驗餘淨重0.1450公克）、甲基安
    非他命（驗前淨重0.1730公克，驗餘淨重0.1728公克）。員
    警並於98年12月8 日晚上10時許，在桃園縣中壢市○○路16
    1 號，持搜索票執行搜索，扣得嚴智傑所有如附表三編號一
    所示之甲基安非他命（驗前總毛重32.03 公克，驗前總純質
    淨重約27.22 公克，驗餘毛重為31.91 公克）；如附表三編
    號二所示海洛因（驗前總淨重0.573 公克，驗後總淨重0.56
    8 公克）；附表三編號三、八所示供販賣毒品分裝所用之分
    裝鏟、秤重所用之電子磅秤；附表三編號四至七所示供販賣
    毒品分裝預備之分裝袋；附表三編號九所示販賣第一、二級
    毒品所得新臺幣（下同）20,100元，始查悉上情。
三、案經臺北縣政府警察局移送臺灣桃園地方法院檢察署檢察官
    偵查起訴。
    理  由
壹、有罪部分：
一、證據能力部分：
  (一)被告嚴智傑、嚴亞孟部分：
    按被告以外之人於審判外之言詞或書面陳述，除法律有規定
    者外，不得作為證據。又被告以外之人於審判外之陳述，雖
    不符前4 條之規定，而經當事人於審判程序同意作為證據，
    法院審酌該言詞陳述或書面陳述作成時之情況，認為適當者
    ，亦得為證據。當事人、代理人或辯護人於法院調查證據時
    ，知有第159 條第1 項不得為證據之情形，而未於言詞辯論
    終結前聲明異議者，視為有前項之同意，刑事訴訟法第159
    條第1 項、第159 條之5 第1 項、第2 項分別定有明文。查
    本案認定事實所引用之卷證資料，除原已符同法第159 條之
    1 至第159 條之4 規定、及法律另有規定等傳聞法則例外規
    定，而得作為證據外，其餘卷證資料，並無證據證明係公務
    員違背法定程序所取得，而檢察官、被告嚴智傑、嚴亞孟及
    其等辯護人於本院行準備程序及審理時，均不爭執其證據能
    力，且本院審酌前揭陳述作成時之情況，並無違法取證之瑕
    疵，亦認以之作為證據為適當，是本件有關被告以外之人於
    審判外之言詞或書面陳述等供述證據，依前揭法條意旨，自
    均得為證據。
  (二)被告石鈺郿就事實欄一(二)如附表一編號五所示部分：
  1.證人警詢之陳述：
    按被告以外之人於審判外之言詞或書面陳述，除法律有規定
    者外，不得作為證據，刑事訴訟法第159 條第1 項定有明文
    。惟按被告以外之人於檢察事務官、司法警察官或司法警察
    調查中所為之陳述，與審判中不符時，其先前之陳述具有較
    可信之特別情況，且為證明犯罪事實存否所必要者，得為證
    據，刑事訴訟法第159 條之2 定有明文，此為同法第159 條
    第1項 所稱「法律有規定」，而為傳聞法則之例外。此之「
    必要性」要件，必須該陳述之重要待證事實部分，與審判中
    之陳述有所不符，包括審判中改稱忘記、不知道、先前之陳
    述詳盡，於後簡略、有正當理由而拒絕陳述（如經許可之拒
    絕證言）等雖非完全相異，但實質內容已有不符者在內，且
    該審判外之陳述，必為證明犯罪之待證事實存在或不存在所
    不可或缺，二者兼備，始足當之。故此所謂「為證明犯罪事
    實存否所必要者」，既必須達不可或缺之程度，自係指就具
    體個案案情及相關卷證判斷，為發現實質真實目的，認為除
    該項審判外之陳述外，已無從再就同一供述者，取得與其上
    開審判外陳述之相同供述內容，倘以其他證據代替，亦無從
    達到同一目的之情形而言（最高法院95年度臺上字第4414號
    、96年度臺上字第4365號判決參照）。經查：
  (1)共同被告嚴亞孟警詢之陳述（指擔任證人部分）：
    查被告嚴亞孟就事實欄一(二)如附表一編號五所示犯行，於警
    詢中之陳述對被告石鈺郿而言，為傳聞證據，且與審判中證
    述，均同有罪陳述，與審判中陳述不符部分亦無較為可信之
    特別情況，即無同法第159 條之2 之適用餘地，亦無同法第
    159 條之3 所規定之情事，是依前揭法條意旨，自不具證據
    能力。
  (2)共同被告嚴智傑警詢之陳述（指擔任證人部分）：
    就被告石鈺郿是否於事實欄一(二)如附表一編號五所示時、地
    ，接聽證人即共同被告嚴智傑所持有門號0000000000號行動
    電話，與證人邱芳國為如附表二編號二所示通訊，門號0000
    000000號行動電話原係被告嚴智傑所持有一節，警詢時陳述
    詳盡（見98年度偵字第27939 號卷一，下稱偵卷二，第39頁
    ），於本院審理時因證人即共同被告嚴智傑持有行動電話門
    號眾多，已不復記憶，無法就此部分細節性事項陳述詳盡，
    故本院已無從再取得相同之供述內容，復此部分細節性之陳
    述係涉證人即共同被告嚴智傑與石鈺郿販毒分工情形之重要
    性事項，亦無其他證據證明證人即共同被告嚴智傑之警詢筆
    錄有不宜作為證據之瑕疵，是其於警詢之陳述具有可信之特
    別情況，且為證明被告石鈺郿犯罪事實存否所必要，依前開
    法條意旨，自有證據能力。
  (3)證人邱芳國警詢之陳述：
    就被告石鈺郿是否於事實欄一(二)如附表一編號五所示時、地
    ，究否將甲基安非他命一併與海洛因販售與證人邱芳國，抑
    或甲基安非他命僅係贈品一節，證人邱芳國於警詢及本院審
    理時之證述互有齟齬（見偵卷二第74頁；本院卷一第145 頁
    反面），其於警詢中之陳述，與本院審理時之證述，有前後
    陳述不符之情形。本院審酌其於警詢中所為之陳述，應訊時
    距案發時點較近，記憶力應屬清晰，其陳述較趨於真實，且
    核與偵查中之陳述相符（見偵卷二第243 頁），並與附表二
    編號二所示通訊監察譯文相符（詳後述），客觀上應具有較
    可信之特別情況，且本院審酌前揭陳述作成時之情況，並無
    違法取證之瑕疵，亦為證明犯罪事實存否所必要，依前開法
    條意旨，其於警詢中之證言，自有證據能力。
  2.證人偵查中之陳述：
  (1)共同被告嚴智傑（指擔任證人部分）及證人邱芳國偵查中之
    陳述：
    按被告以外之人於偵查中向檢察官所為之陳述，除顯有不可
    信之情況者外，得為證據，刑事訴訟法第159 條之1 第2 項
    定有明文。查證人即共同被告嚴智傑、證人邱芳國於偵查中
    所為之陳述，固均屬於傳聞證據，惟均業經供前具結，各有
    結文1 紙附卷可稽（見偵卷二第245 、269 頁），已足擔保
    其等證言之真實性，此係檢察官依法訊問，且無其他事證足
    資認定其於檢察官訊問時有受違法取供情事，並無何特別不
    可信之情況，依前揭法條意旨，自均有證據能力。
  (2)共同被告嚴亞孟偵查中之陳述（指擔任證人部分）：
    按我國刑事訴訟法，為強制證人（含鑑定人、通譯）據實陳
    述，以發現真實，乃採書面具結，有別於歐美法制源自宗教
    、神明、人神共鑑思想之言詞宣誓制度。所謂具結，係指檢
    察官或法院（法官）對依法有具結能力之證人，於訊問前或
    訊問後，先告以具結之義務及偽證之處罰，再命其朗讀內載
    「當（係）據實陳述」、「決（並）無匿、飾、增、減」等
    語之書面結文，並簽名、蓋章或按指印而出具之，以擔保其
    所陳述之證言為真實，否則願受刑法偽證罪處罰之程序者而
    言，此觀同法第186 條至第189 條之規定自明。則書面結文
    之出具，係證人具結法定程序中不可或缺之生效要件，更為
    成立刑法偽證罪之重要構成要件要素，影響重大，自不容以
    其他證據替代。檢察官或法院（法官）之訊問筆錄雖記載「
    諭知具結之義務及偽證之處罰，並命證人朗讀結文後具結」
    等語，然無結文附卷可稽者，因不符法定具結程序採書面結
    文之形式要件，應不發生具結之效力，依同法第158 條之3
    規定，其證言無證據能力（最高法院98年度臺上字第5001號
    、98年度臺上字第3672號判決意指參照）。查證人即共同被
    告嚴亞孟於98年12月9 日偵查中所為陳述，訊問筆錄雖記載
    ：「檢察官諭知證人具結之義務及偽證罪之處罰，並請證人
    於結文上簽名後朗讀結文」，然經本院遍查全卷，並無該次
    具結之結文，是證人即共同被告嚴亞孟於偵查中向檢察官所
    為之證述，並無結文附卷，顯未經具結，承前判決意旨，自
    無證據能力。
  (三)按被告以外之人於審判外之陳述，雖不符前4 條之規定，而
    經當事人於審判程序同意作為證據，法院審酌該言詞陳述或
    書面陳述作成時之情況，認為適當者，亦得為證據。當事人
    、代理人或辯護人於法院調查證據時，知有第159 條第1 項
    不得為證據之情形，而未於言詞辯論終結前聲明異議者，視
    為有前項之同意，刑事訴訟法第159 條之5 第1 項、第2 項
    分別定有明文。查本案認定事實所引用之卷內其餘卷證資料
    ，除原已符同法第159 條之1 至第159 條之4 規定、及法律
    另有規定等傳聞法則例外規定，而得作為證據外，並無證據
    證明係公務員違背法定程序所取得，而檢察官、被告石鈺郿
    及其辯護人等於本院行準備程序及審理時，均不爭執其證據
    能力，且本院審酌前揭陳述作成時之情況，並無違法取證之
    瑕疵，亦認以之作為證據為適當，是本件有關被告以外之人
    於審判外之言詞或書面陳述等供述證據，依前揭法條意旨，
    自均得為證據。另被告石鈺郿辯護人否認證人即共同被告何
    宗軒、陳思伊及證人沈江清、嚴定祥警詢、偵訊之證據能力
    ，惟證人即共同被告何宗軒、陳思伊及證人沈江清、嚴定祥
    等人，與被告石鈺郿所涉事實欄一(二)如附表一編號五所示犯
    罪，皆無直接關連性，且未經本判決採為認定被告石鈺郿前
    揭犯罪之用，爰不一一論其證據能力，均附此敘明。
二、就事實欄一(一)所示轉讓禁藥甲基安非他命部分：
  (一)事實欄一所示事實，迭據被告嚴智傑於警詢、偵訊及本院審
    理時坦承不諱（見偵卷二第40至42頁、第266 頁；本院卷二
    第248 頁反面至第249 頁；本院卷三第79頁），核與證人嚴
    定祥於警詢、同案被告何宗軒、陳思伊、嚴亞孟於警詢、偵
    訊時之證述大致相符（見偵卷二第58、67、81、247 、251
    ；98年度偵字第28857 號卷，下稱偵卷四，第72、74頁）。
    復證人嚴定祥、同案被告何宗軒、陳思伊及嚴亞孟4 人確於
    前揭相仿時、地，施用甲基安非他命一節，有本院99年度毒
    聲字第225 號裁定、99年度毒聲字第227 號裁定、99年度毒
    聲字第226 號裁定及99年度桃簡字第661 號判決各1 份在卷
    可參。
  (二)而本件證人即同案被告嚴亞孟為警扣得被告嚴智傑轉讓給其
    、如附表四(一)一所示之米黃色透明結晶1 包，送驗結果確含
    甲基安非他命成分（實秤毛重0.4130公克，淨重0.1230公克
    ，取樣0.0002公克，餘重0.1228公克），有交通部民用航空
    局航空醫務中心（下稱航醫中心）98年12月24日航藥鑑字第
    0000000 號毒品鑑定書1 份附卷可稽（見98年偵字第27939
    號卷，下稱偵卷三第22頁）。
  (三)並有被告嚴智傑所持有扣案如附表三編號一所示甲基安非他
    命扣案可佐，足見被告嚴智傑確持有毒品甲基安非他命，且
    數量達32.03 公克（詳參閱附表三編號一所示），數量非微
    ，是被告嚴智傑確有相當貨源足供轉讓甲基安非他命之用，
    益徵被告嚴智傑前揭自白與事實相符，堪信屬實。
  (四)本案被告嚴智傑轉讓毒品時間、地點之認定：
  1.證人即同案被告何宗軒於警詢、偵訊時均證稱：伊最後1 次
    吸食甲基安非他命，係於98年12月5 日晚間7 時許，在桃園
    縣中壢市○○路161 號，是被告嚴智傑提供給伊吸食等語（
    見偵卷四第14至15頁、第72頁），參以證人即同案被告何宗
    軒施用甲基安非他命之處所，乃係被告嚴智傑之處所，而被
    告嚴智傑原即願意提供毒品供證人即同案被告何宗軒等人施
    用，是證人即同案被告何宗軒既向被告嚴智傑取得毒品容易
    ，亦無需事先索取以供日後慢慢施用之必要，則證人即同案
    何宗軒既於有施用需求時，始向被告嚴智傑拿取，堪認被告
    嚴智傑應係於被告何宗軒98年12月5 日晚間7 時吸食甲基安
    非他命前之同日某時許，即98年12月5 日凌晨0 時許至晚間
    7 時許間之某時，在桃園縣中壢市○○路161 號，轉讓甲基
    安非他命供被告何宗軒施用。
  2.證人嚴定祥於警詢時證稱：其最後1 次吸食甲基安非他命係
    98年12月6 日晚上10時至11時許，其都是想要吸食時，就向
    被告嚴智傑拿取等語（見偵卷二第81頁）、於偵訊時證稱：
    其最後1 次吸食甲基安非他命係98年12月6 日晚上10時許，
    在桃園縣桃園市○○路161 號等語（見偵卷二第247 頁），
    則證人嚴定祥既於有施用需求時，始向被告嚴智傑拿取，自
    堪認被告嚴智傑應係於證人嚴定祥98年12月6 日晚上10時吸
    食甲基安非他命前之同日某時許，即98年12 月6日凌晨0 時
    許至晚上10時許間之某時，在桃園縣中壢市○○路161 號，
    轉讓甲基安非他命供證人嚴定祥施用。
  3.證人即同案被告陳思伊於警詢時證稱：伊最後1 次吸食甲基
    安非他命，係於98年12月8 日下午2 時許，在桃園縣中壢市
    ○○路161 號等語（見偵卷二第67頁）、於偵訊時證稱：伊
    最後1次 吸食甲基安非他命，係於98年12月8 日下午時段，
    在桃園縣中壢市○○路161 號。因為毒品就放在那邊，伊想
    吸食時，就自己拿等語（見偵卷二第251 頁）、於本院審理
    時證稱：98年間曾經跟被告嚴智傑、嚴亞孟、石鈺郿及證人
    嚴定祥同住在桃園縣中壢市○○路161 號，被告嚴智傑將甲
    基安非他命放在桌上等語（見本院卷一第148 頁反面至第14
    9 頁），則證人即同案被告陳思伊既於有施用需求時，始向
    被告嚴智傑拿取，自堪認被告嚴智傑應係於被告陳思伊98年
    12月8 日下午2 時吸食甲基安非他命前之同日某時許，即98
    年12月8 日凌晨0 時許至下午2 時許間之某時，在桃園縣中
    壢市○○路161 號，轉讓甲基安非他命供被告陳思伊施用。
  4.證人即同案被告嚴亞孟於警詢時證稱：毒品是被告嚴智傑提
    供給伊吸食等語（見偵卷二第58頁）、於偵訊時供稱：伊最
    後1 次吸食甲基安非他命，係於98年12月8 日下午5 時許，
    在桃園縣中壢市○○路161 號等語（見偵卷二第256 頁），
    衡以被告嚴亞孟與嚴智傑共同居住於桃園縣中壢市○○路16
    1 號，向其兄即被告嚴智傑取得毒品容易，並無需事先索取
    以供日後慢慢施用之必要，則向被告嚴智傑取用毒品習慣應
    與同住之叔父即證人嚴定祥之習慣相仿，同前理，堪認被告
    嚴智傑應係於被告嚴亞孟98年12月8 日下午5 時吸食甲基安
    非他命前之同日某時許，即98年12月8 日凌晨0 時許至下午
    5 時許間之某時，在桃園縣中壢市○○路161 號，轉讓甲基
    安非他命供被告嚴亞孟施用。
  5.雖證人即同案被告何宗軒、陳思伊及嚴亞孟於本院審理時改
    稱：被告嚴智傑係在桃園縣蘆竹鄉○○路193 號3 樓處所，
    提供其等甲基安非他命等語，與其等前揭證述地點非同，惟
    其等亦稱：轉讓的時間已經不太記得了等語（本院卷三第79
    頁），足見被告何宗軒、陳思伊及嚴亞孟於本院審理時確有
    記憶不清之情。衡酌人之記憶力，除有特別事由而致印象深
    刻外，會隨時間流逝而逐漸淡忘，亦因行為次數頻繁，而有
    記憶混淆之情，且人之表達力、表見力，亦會隨個人智識、
    經驗、認知不同，而異其所言，是被告何宗軒、陳思伊及嚴
    亞孟等人或因記憶力、表達力等因素而致有關毒品之數量、
    金額證述未盡一致無法詳述，尚符常情。再酌其等前於警詢
    、偵訊之證述，距離案發時間較近，記憶當較深刻，自以其
    等前於警詢、偵訊之證述為斷。
三、就事實欄一(二)如附表一編號一至四所示販賣第一、二級毒品
    部分：
  (一)附表一編號一、二所示販賣第一、二級毒品海洛因、甲基安
    非他命之事實，業據被告嚴智傑於警詢及本院審理時供承不
    諱（見偵卷二第42頁；本院卷三第78頁反面），核與證人游
    鎮陽於警詢之指訴相符（見偵卷二第99頁），而證人游鎮陽
    果有施用海洛因及甲基安非他命一節，亦有本院99年度審訴
    字第490 號判決1 份在卷可參。此外，並有附表三編號三至
    九所示分裝鏟、分裝袋、電子磅秤及現金扣案可佐，足徵被
    告嚴智傑自白與客觀事實相符，是事實欄一(二)如附表一編號
    一、二所示事實，即堪認定。
  (二)附表一編號三所示販賣第二級毒品甲基安非他命之事實，業
    據被告嚴智傑於警詢及本院審理時坦承不諱（見偵卷二第42
    頁；本院卷三第78頁反面），核與證人即同案被告何宗軒於
    警詢之指訴相符（見偵卷四第18、74頁），而證人即同案被
    告何宗軒果有施用甲基安非他命一節，亦有99年度桃簡字第
    661 號判決在卷可參。此外，並有附表三編號三至九所示分
    裝鏟、分裝袋、電子磅秤及現金扣案可佐，足徵被告嚴智傑
    自白與客觀事實相符，是事實欄一(二)如附表一編號三所示事
    實，洵堪認定。
  (三)附表一編號四所示販賣第二級毒品甲基安非他命之事實：
  1.業據被告嚴智傑於警詢及本院審理時自承不諱（見偵卷二第
    42頁；本院卷三第79頁），核與同案被告陳思伊於警詢、偵
    訊及本院審理時之供述相符（見偵卷二第68頁、第252 頁；
    本院卷二第151 頁；本院卷三第79頁反面），亦有如附表二
    編號一所示通訊監察譯文1 份在卷可憑（見偵卷二第215 頁
    反面），並有跟監蒐證毒品交易現場照片影本3 張在卷可稽
    （見偵卷二第70至71頁）。此外，並有附表三編號三至九所
    示分裝鏟、分裝袋、電子磅秤及現金扣案足憑，足認被告嚴
    智傑與同案被告陳思伊2 人，確於附表一編號四所示時、地
    ，販賣甲基安非他命與綽號「阿南」者，足徵被告嚴智傑自
    白與客觀事實相符，實屬信而有徵，是事實欄一(二)如附表一
    編號四所示事實，自堪認定。
  2.毒品交易金額之認定：
    同案被告陳思伊於警詢時供稱：98年10月19日下午5 時15分
    許，在桃園縣蘆竹鄉○○路193 號前，下游撥打被告嚴智傑
    門號0000000000號行動電話買毒品，經警蒐證拍照顯示有女
    子前往送交毒品給該位男子（見偵卷二第70至71頁），該為
    女子係伊本人沒錯，當時毒品是甲基安非他命，金額1,000
    元至2,000 元左右，詳細金額多少，伊已忘記等語（見偵卷
    二第68頁）、於偵訊中證稱：98年10月19日晚間5 時左右有
    在桃園縣蘆竹鄉交付甲基安非他命給下游等語（見偵卷二第
    252 頁）、於本院審理時證稱：附表一編號四所示時、地，
    被告嚴智傑把東西交給伊交給綽號「阿南」，伊不知道重量
    ，綽號「阿南」拿多少錢，伊忘記了，回來後將錢交給被告
    嚴智傑等語（見本院卷一第151 頁反面），足見同案被告陳
    思伊對該次毒品交易金額已記憶不清，此外，亦無其他積極
    證據證明確切之毒品交易金額，基於罪疑唯輕原則，是該次
    甲基安非他命交易金額，僅以1,000 元計，附此敘明。
  3.雖市內電話號碼「000000000 」申登人邱垂榔於本院審理時
    證稱：其非綽號「阿南」本人、未向被告嚴智傑等人購毒等
    語（見本院卷三第184 頁反面至第186 頁），並有中華電信
    股份有限公司中壢營運處市內電話業務申請書影本及所附證
    件影本各1 份為憑（見本院卷三第113 頁），僅能認證人邱
    垂榔似非綽號「阿南」者，要難基此率認被告嚴智傑、及同
    案被告陳思伊無販賣甲基安非他命之情，自難為有利被告嚴
    智傑之認定。
  4.共同正犯：
  (1)按共同正犯之成立，祇須具有犯意之聯絡，行為之分擔，既
    不問犯罪動機起於何人，亦不必每一階段犯行，均經參與（
    最高法院34年上字第862 號判例意旨參照）。又刑法上所謂
    販賣行為，係指以營利為目的，有償轉讓，將商品購入或賣
    出，有一於此，犯罪即為完成，故交付商品與收取價金，均
    屬販賣犯罪之構成要件行為，縱以幫助他人營利犯罪之意思
    ，而有參與交付買賣標的物、收取貨款之販賣要件行為，自
    應論以共同正犯而非從犯（最高法院84年度臺上字第5647號
    、92年度臺上字第2141號判決、95年度臺上字第2913號判決
    意旨參照）。
  (2)查被告嚴智傑於警詢時供稱：同案被告陳思伊陳述有幫伊送
    毒品給下游屬實等語（見偵卷二第40頁），核與同案被告陳
    思伊供述相符（見偵卷二第67頁），足見被告嚴智傑確有指
    示同案被告陳思伊交付毒品給購毒者，2 人間有販賣毒品之
    犯意聯絡。則從被告嚴智傑與綽號「阿南」者達成買賣甲基
    安非他命交易後，被告嚴智傑旋指示同案被告陳思伊送交甲
    基安非他命及收取價金各節以觀，足徵被告嚴智傑與同案被
    告陳思伊對前揭犯罪分工行為均有所認識，且分別參與買賣
    毒品議價、交付毒品及收受價金之構成要件內之行為，為販
    賣甲基安非他命犯罪不可或缺之分工，自堪認被告嚴智傑與
    同案被告陳思伊間間，就事實欄一(二)如附表一編號四所示犯
    行，有犯意聯絡及行為分擔。
  (四)主觀營利之意圖：
    被告嚴智傑於警詢時供稱：販售毒品每月獲利3 、4 萬元等
    語（見偵卷二第41頁），足認被告嚴智傑事實欄一(二)如附表
    一編號一至五所示（關於附表一編號五部分，詳後述）販售
    3 次海洛因、5 次甲基安非他命、與證人游鎮陽、被告何宗
    軒、綽號「阿南」成年人及邱芳國等人，均有相當獲利，益
    徵被告嚴智傑購入事實欄一(二)如附表一所示第一、二級毒品
    ，並為警扣得如附表三編號一、二所示甲基安非他命及海洛
    因，均意在販售牟利。又同案被告陳思伊就事實欄一(二)如附
    表一編號四所示犯行、被告石鈺郿、嚴亞孟就事實欄一如附
    表一編號五所示犯行（詳後述），既均與被告嚴智傑有販賣
    毒品之犯意聯絡，自均與被告嚴智傑同有營利之意圖無訛。
四、就事實欄一(二)如附表一編號五所示販賣第一、二級毒品部分
    ：訊據被告嚴智傑、嚴亞孟對於事實欄一如附表一編號五所
    示販賣第一、二級毒品犯行，均坦承不諱；惟被告石鈺郿則
    矢口否認有何販賣第一、二級毒品犯行，辯稱：伊無販賣海
    洛因及甲基安非他命之犯意，伊僅代被告嚴智傑轉接電話，
    並無參與販賣毒品云云。經查：
  (一)證人邱芳國於98年12月8 日晚間8 時55分，以門號00000000
    00號行動電話，撥被告打嚴智傑持用之門號0000000000號行
    動電話，由被告石鈺郿代為接聽，並約定以1,000 元價金，
    販售海洛因、甲基安非他命各1 包，被告石鈺郿告知被告嚴
    智傑後，被告嚴智傑旋指示被告嚴亞孟至桃園縣桃園市○○
    路161 號住處附近，將扣案如附表四(二)編號一、二所示海洛
    因、甲基安非他命各1 包交付證人邱芳國，並收取證人邱芳
    國所交付之1,000 元價金一節，除被告石鈺郿主觀是否有參
    與販毒之犯意外，其餘事實，業據被告嚴智傑、嚴亞孟於本
    院審理時，均坦承不諱（見本院卷三第79頁反面），核與證
    人邱芳國於警詢、偵訊及本院審理時之證述相符（見偵卷二
    第74至75頁、第242 至243 頁；本院卷一第145 至147 頁）
    。而被告石鈺郿亦坦認於事實欄一如附表一編號五所示時間
    ，有接聽證人邱芳國電話（見偵卷二第49至50頁、第52、26
    0 頁），並有查獲證人邱芳國現場照片影本2 張在卷可按（
    見偵卷二第116 頁）。
  (二)衡酌附表二編號二所示通訊監察譯文（見偵卷二第221 頁）
    ，係證人邱芳國以門號0000000000號行動電話，撥打被告嚴
    智傑持有門號0000000000號行動電話，但為被告石鈺郿所接
    聽，業據被告嚴智傑供承不諱（見偵卷二第39頁），核與證
    人邱芳國之證述相符（見偵卷二第75、243 頁），被告石鈺
    郿亦不爭執（見偵卷二第260 頁）。衡情毒品係違禁物，為
    眾所周知之事，邇來政府查緝嚴密，且犯罪偵查之電話通訊
    監聽手段，亦廣為人所周知，致欲為毒品交易者，多隱而未
    彰，故毒品交易有其隱密性、隱匿性存在，而為免他人察覺
    其所交易之客體為「毒品」，一般販毒或施用毒品者，多以
    「暗號」、「暱稱」等隱而未顯，或以「日常生活用語」等
    術語，來做為毒品種類之代號，甚或，販毒者與購毒者間，
    因購毒者有一定種類毒品之施用習慣，基於交易默契，更為
    減低電話接洽購毒事宜可能被監聽之交易風險，而直接省略
    購毒種類之電話對答，以防止政府查緝。細譯附表二編號二
    (一)所示通訊監察譯文可知，證人邱芳國稱：「美女方便嗎？
    」等語，被告石鈺郿則詢問稱：「怎樣？」等語，證人邱芳
    國則稱：「男女各一半好嗎？」等語，被告石鈺郿稱：「現
    金喔？」等語，證人邱芳國回稱：「對！現金！」等語，則
    苟「男女」2 字確係字面用語，指男性、女性人物用語，則
    既為人物，又豈會以「各半」之數量計量？該整體文字用語
    不符邏輯及日常生活用語，顯係有意隱藏交易之物品，而「
    男女」自係物品之代號，且從「各半」之詞，自可知「男」
    及「女」係分屬不同物品甚明。是從被告石鈺郿及證人邱芳
    國前揭通訊對話內容，顯與一般日常生活購物或交易，須將
    交易種類、數量、價格等資訊表明後交易之情未符，足見被
    告石鈺郿與證人邱芳國間，就交易物品之種類、數量，確有
    交易默契無訛，益見證人邱芳國向被告石鈺郿表示要「男」
    、「女」之物品，數量為「各半」之物品，被告石鈺郿問是
    否以現金支付，證人邱芳國隨即應允，而達成某項「物品」
    交易之合意，被告石鈺郿亦未向證人邱芳國表示須徵詢被告
    嚴智傑同意始可，證人邱芳國亦未向被告石鈺郿表示要另找
    被告嚴智傑交易。而被告邱芳國迭於警詢、偵訊及本院審理
    時均明確指證：其是向被告石鈺郿購買毒品等語（見偵卷二
    第74至75頁、第243 頁；本院卷一第145 頁反面至147 頁反
    面），亦於偵查中明確證稱：案發當時，其是告訴被告石鈺
    郿要拿「1 千元的東西」，意思是海洛因及甲基安非他命各
    500 元等語（見偵卷二第243 頁），而被告石鈺郿亦於警詢
    時供稱：「女生」是指海洛因，「男生」是指甲基安非他命
    等語（見偵卷二第50頁），可見「男女」之詞，暗指「甲基
    安非他命及海洛因」，「各半」之語，係指各毒品種類，均
    買500 元之數量，足徵其等2 人電話中稱「男女」之「物品
    」種類，即為「甲基安非他命及海洛因」，並達成數量各50
    0 元，共計1,000 元之價金，且需當場以「現金」支付之買
    賣合意，堪以認定。益徵被告石鈺郿直接參與本件海洛因、
    甲基安非他命之議價交易，被告石鈺郿對該次毒品交易是否
    成立，有相當之決定權，此舉已參與販毒之構成要件，被告
    石鈺郿主觀上自有販賣海洛因、甲基安非他命之犯意，客觀
    上亦有販賣海洛因、甲基安非他命之舉甚明。是被告石鈺郿
    辯稱：僅代被告嚴智傑轉接電話，無販毒之意思云云，殊無
    足採。證人即共同被告嚴智傑、嚴亞孟雖證稱：被告石鈺郿
    僅代被告嚴智傑接聽電話直接轉述電話內容云云，顯均係基
    於親誼關係而為迴護之詞，不足採憑。辯護人辯稱：被告石
    鈺郿僅出於幫助犯意等語，亦無足採。雖證人邱芳國於本院
    審理時曾改稱：甲基安非他命是被告石鈺郿送的云云（見本
    院卷三第147 頁），顯與附表二編號二(一)所示通訊監察譯文
    顯示之文義，及其於偵訊中之證述不符，自難採為有利被告
    嚴智傑、石鈺郿及嚴亞孟之認定。
  (三)而證人邱芳國係於98年12月8 日晚上9 時2 分許，聯絡被告
    石鈺郿告知其已到達一節，有附表二編號二(二)所示通訊監察
    譯文1 份在卷可佐（見偵卷二第221 頁），再由被告嚴亞孟
    交付證人邱芳國之毒品後，旋為警於同日晚間9 時21分許，
    在桃園縣中壢市○○路與榮安十二街口為警盤查而同意自願
    搜索，並扣得如附表四(二)編號一、二所示之物一情，業據證
    人邱芳國於警詢時證述在卷（見偵卷二第74頁），而扣得附
    表四(一)編號一所示白色透明結晶1 包，經送鑑驗結果，確含
    甲基安非他命成分【實秤毛重0.4330公克，淨重0.1730公克
    ，取樣0.0002公克，餘重0.1728公克】；扣得附表四(一)編號
    二所示米黃色粉末1 包，經送檢驗，確含海洛因成分【實秤
    毛重0.4080公克，淨重0.1480公克，取樣0.0030公克，餘重
    0.1450公克】，有航醫中心98年12月24日航藥鑑第0000000
    號品鑑定書1 份在卷可考（見偵卷三第23頁），足徵被告石
    鈺郿、嚴智傑及嚴亞孟確與證人邱芳國完成前揭毒品交易，
    且各該毒品確為海洛因及甲基安非他命無疑。
  (四)又扣案被告嚴智傑所持有如附表三編號一所示淡黃色晶體5
    包，經送檢驗結果，確均含甲基安非他命成分【驗前總毛重
    32.03 公克（包裝袋總重約3.67公克），驗前總純質淨重約
    27.22 公克，驗餘毛重為31.91 公克，詳參閱附表三編號一
    所示】，有內政部警政署刑事警察局99年1 月12日刑鑑字第
    0000000000號鑑定書1 份在卷可參（見偵卷三第25頁）。扣
    案被告嚴智傑所持有如附表三編號二所示棕褐色及米黃色粉
    末2 包，經送檢驗結果，確均含海洛因成分【編號6 ：淨重
    0.4460公克，取樣0.0025公克，餘重0.4435公克；編號7 ：
    淨重0.1270公克，取樣0.0025公克，餘重0.1245公克，詳參
    閱附表三編號二所示】，亦有航醫中心98年12月24日航藥鑑
    字第0000000 號毒品鑑定書1 份附卷可考（見偵卷三第20至
    21頁）。並有如附表三編號三至九所示分裝鏟、分裝袋、電
    子磅秤及現金扣案足佐，足見被告嚴智傑確持有毒品甲基安
    非他命及海洛因，且數量各達總純質淨重約27.22 公克及總
    淨重0.573 公克，數量非微，並有分裝鏟、分裝袋可供分裝
    、包裝毒品以販售，且因而獲取相當之現金，是被告嚴智傑
    確有相當貨源及工具足供販賣甲基安非他命及海洛因之用，
    益徵被告嚴智傑前揭自白與客觀事證相符，堪信屬實。
  (五)共同正犯：
    證人即共同被告嚴亞孟於本院審理時證稱：伊只知道被告石
    鈺郿接到電話後，跟被告嚴智傑說，然後被告嚴智傑拿毒品
    給伊，交代伊去跟證人邱芳國交易等語（見本院卷二第251
    頁反面），核與證人即共同被告嚴智傑於本院審理時之證述
    相符（見本院卷二第248 頁）。則從被告石鈺郿與證人邱芳
    國達成買賣海洛因、甲基安非他命交易合意後，由被告嚴智
    傑提供海洛因及甲基安非他命，並指示被告嚴智傑交付各該
    毒品及收取價金各情以觀，足徵被告嚴智傑、石鈺郿及嚴亞
    孟3 人對前揭犯罪分工行為均有所認識，且分別參與提供毒
    品、買賣毒品議價、交付毒品及收受價金之構成要件內之行
    為，為販賣海洛因及甲基安非他命犯罪不可或缺之分工，自
    堪認被告嚴智傑、石鈺郿及嚴亞孟間，就事實欄一(二)如附表
    一編號五所示犯行，有犯意聯絡及行為分擔。
  (六)營利之意圖：
   承前述（詳參閱壹、三、(四)所示），被告嚴智傑購入事實欄
   一(二)如附表一所示第一、二級毒品，並為警扣得如附表三編
   號一、二所示甲基安非他命及海洛因，均意在販售牟利。則
   被告石鈺郿、嚴亞孟就事實欄一(二)如附表一編號五所示犯行
   ，既均與被告嚴智傑有販賣毒品之犯意聯絡，主觀上自均與
   被告嚴智傑同有營利之意圖無疑。
五、從本案事實欄一(一)、(二)所示施用毒品者嚴定祥、何宗軒、陳
    思伊、嚴亞孟、游鎮陽施用毒品尿液檢驗報告均呈現「甲基
    安非他命」成分反應（詳參閱壹、二(一)；壹、三(一)、(二)所示
    ），扣得被告嚴亞孟、證人邱芳國所持有如附表四(一)編號一
    及附表四(二)編號一所示之毒品，及供應毒品者即被告嚴智傑
    所持有扣案如附表三編號一所示毒品，檢驗結果，均呈現「
    甲基安非他命」反應各情以觀，足見前揭施用毒品者所獲得
    經轉讓之毒品、或購得除毒品海洛因以外之毒品，均係「甲
    基安非他命」，而非「安非他命」，是其等於警詢、偵訊及
    本院審理時所稱之「安非他命」應均係指「甲基安非他命」
    ，是本件起訴書所記載之「安非他命」應均係「甲基安非他
    命」之誤載，附此敘明。
六、綜上，被告石鈺郿就事實欄一(二)如附表一編號五所示販賣第
    一、二級毒品犯行所辯，顯係狡辯卸責之詞，委無足採。本
    案事證明確，被告嚴智傑、石鈺郿及嚴亞孟等人上揭犯行，
    洵堪認定，均應予依法論科。
七、新舊法比較適用部分：
  (一)查被告嚴智傑、石鈺郿、陳思伊及嚴亞孟等人為前揭行為後
    ，毒品危害防制條例已於98年5 月20日修正公佈，又因本次
    修法並未明定法律生效施行日期，致關於本次修正毒品危害
    防制條例條文應自何時起生效施行發生爭議。雖毒品危害防
    制條例第36條規定「本條例自公布後6 個月施行」。惟查，
    毒品危害防制條例第36條係該條例於92年7 月9 日修正時所
    制定，其立法理由謂：「依本條例新修正之規定，法務部需
    會同衛生署成立審議委員會每3 個月定期檢討調整毒品之分
    級及品項，而本次新增第四級毒品，有需要在新法施行前先
    經該審議會檢討後再調整公佈，且依修正條文亦有必要再訂
    定相關子法及修正相關法規，以配合本條例之施行，故亦有
    需要預留適當緩衝期，以利訂頒相關子法及相關法規之配合
    修正」，是前揭毒品危害防制條例第36條所稱「自公布後6
    個月施行」之法律，即應專指92年7 月9 日該次全面修正毒
    品危害防制條例之條文，而該條於毒品危害防制條例本次修
    正時並未再做修訂或變更，於立法理由亦未說明本次修正條
    文係依該條例第36條規定，於修正後6 個月始生效之要旨，
    故尚難認本次毒品危害防制條例之修正有上開規定之適用。
  (二)又按中央法規標準法第13條規定：「法規明定自公布日或發
    布日施行者，自公布或發布之日起算至第3 日起發生效力」
    ，而於法規未明示自公布日或發布日施行之情形，應僅能解
    為立法機關之意思為該法規從公布日施行，否則立法者當會
    另定其他生效日期，從而本院認為毒品危害防制條例98年5
    月20日修正公布之條文，當適用中央法規標準法第13條規定
    ，認為應自公布日起算第3 日起生效（司法院98年6 月29日
    院台廳刑一字第0980014643號函參照），即生效日應為同年
    5 月22日，而查本件被告嚴智傑、石鈺郿、陳思伊及嚴亞孟
    各為事實欄一(一)、事實欄一(二)如附表一所示各犯行，均已逾
    98年5 月22日，自應逕行適用修正後之規定，而無新舊法律
    比較適用之問題。
八、論罪科刑部分：
  (一)事實欄一(一)所示轉讓禁藥部分：
  1.按甲基安非他命，為毒品危害防制條例第2 條第2 項第2 款
    所稱之第二級毒品，依法不得販賣、持有及轉讓。次按第二
    級毒品MDMA、MDA 、安非他命及甲基安非他命等成分均屬安
    非他命類藥品，業經行政院衛生署75年7 月11日衛署藥字第
    597627號公告，為有效管理安非他命類藥品與其衍生物之冊
    類及其製劑，重申公告禁止使用，而認均屬藥事法規範之禁
    藥。故行為人明知為甲基安非他命而轉讓予他人者，除成立
    毒品危害防制條例第8 條第2 項之轉讓第二級毒品罪外，亦
    構成藥事法第83條第1 項之轉讓禁藥罪。而藥事法第83條第
    1 項係於93年4 月21日修正公布，同年月23日施行，為毒品
    危害防制條例之後法，且藥事法第83條第1 項之法定刑為7
    年以下有期徒刑，得併科新臺幣500 萬元以下罰金，與毒品
    危害防制條例第8 條第2 項之法定刑為6 月以上，5 年以下
    有期徒刑，得併科新臺幣70萬元以下罰金相較後，以藥事法
    第83條第1 項之法定刑為重。又以毒品之範圍尚包括影響精
    神物質與其製品，而藥事之管理，亦非僅止於藥品之管理，
    毒品未必均係經公告列管之禁藥，禁藥亦非必均為毒品，毒
    品危害防制條例與藥事法二者，並無必然之特別法與普通法
    關係。是除有轉讓之第二級毒品達毒品危害防制條例第8 條
    第6 項之一定數量，經依法加重後之法定刑較藥事法第83條
    第1 項之法定刑為重之情形外，因藥事法第83條第1 項為後
    法，且為重法，二者有法條競合關係，自應優先適用藥事法
    第83條第1 項之規定處斷（最高法院96年度臺上字第3582號
    判決、97年度臺非字第397 號判決意旨參照）。再按轉讓毒
    品達一定數量者，加重其刑至2 分之1 ，其標準由行政院定
    之，毒品危害防制條例第8 條第6 項定有明文，而依行政院
    發布之「轉讓毒品加重其刑之數量標準」（原名稱為「轉讓
    持有毒品加重其刑之數量標準」，於98年11月20日行政院院
    臺法字第0980073647號令修正發布名稱及全文3 條；並自98
    年11月21日施行，就轉讓第一級毒品加重其刑之數量標準並
    無變更，無新舊法比較之問題，逕行適用裁判時法）第2 條
    第1 項第2 款規定，轉讓第二級毒品達淨重10公克以上，即
    應加重其刑至2 分之1 。經查：本件被告嚴智傑轉讓第二級
    毒品甲基安非他命之數量，就轉讓如附表四(一)編號一所示甲
    基安非他命被告嚴亞孟部分，被告嚴亞孟施用後尚剩餘0.12
    30公克，未逾10公克，而就轉讓甲基安非他命與證人嚴定祥
    、被告何宗軒及陳思伊部分，亦無積極證據證明已逾前開應
    加重其刑之標準，自不得依該標準加重其刑，揆諸前開說明
    ，就被告嚴智傑本件轉讓第二級毒品甲基安非他命之犯行，
    自均應論以藥事法第83條第1 項之轉讓禁藥罪。
  2.是核被告嚴智傑事實欄一(一)所為，均係犯藥事法第83條第1
    項之轉讓禁藥罪。公訴意旨認被告就轉讓甲基安非他命應論
    以毒品危害防制條例第8 條第2 項之罪，尚有未合，惟其基
    本社會事實同一，應依法變更起訴法條。復被告轉讓甲基安
    非他命之高度行為既已適用藥事法加以處罰，則其為轉讓而
    持有甲基安非他命之低度行為，即不能再行割裂適用毒品危
    害防制條例之規定論處（最高法院82年度臺上字第4076號、
    第6613號、98年度臺上字第5362號判決意旨參照）。
  3.另被告嚴智傑雖於警詢、偵訊及本院審理時坦承不諱（見偵
    卷二第40至42頁、第266 頁；本院卷三第79頁），惟有關被
    告嚴智傑轉讓甲基非他命部分，既已因法規競合之關係，優
    先適用藥事法第83條第1 項之規定論罪，已如前述，基於法
    律適用一致性，除有特別規定外，不得割裂適用。又藥事法
    並無轉讓毒品者，於偵查及審判中自白應減輕其刑之特別規
    定，自無割裂適用毒品危害防制條例第17條第2 項減輕其刑
    之餘地（最高法院99年度臺上字第6586號、99年度臺上字第
    4426號、99年度臺上字第1534號、99年度臺上字第1367號、
    99年度臺上字第630 號判決意旨、臺灣高等法院暨所屬法院
    98年法律座談會刑事類提案第16號審查意見及研討結果意旨
    參照），附此敘明。
  (二)事實欄一(二)所示販賣毒品部分：
  1.如附表一編號一、二所示部分：
  (1)按海洛因係毒品危害防制條例第2 條第2 項第1 款所定之第
    一級毒品；甲基安非他命係同條例第2 條第2 項第2 款所定
    之第二級毒品，均屬違禁物。是核被告嚴智傑就事實欄一(二)
    如附表一編號一、二所為，均係犯毒品危害防制條例第4 條
    第1 項之販賣第一級毒品罪、同條例第4 條第2 項之販賣第
    二級毒品罪。被告嚴智傑分別持有海洛因、甲基安非他命之
    低度行為，均為販賣海洛因、甲基安非他命之高度行為所吸
    收，均不另論罪。
  (2)被告嚴智傑就事實欄一(二)如附表一編號一、二所示各以同一
    持有而予以販賣行為，分別同時觸犯上開2 罪名，均為想像
    競合犯，各應依刑法第55條規定，均從一重之販賣第一級毒
    品罪處斷。
  2.如附表一編號三所示部分：
    是核被告嚴智傑就事實欄一(二)如附表一編號三所為，係犯毒
    品危害防制條例第4 條第2 項之販賣第二級毒品罪。被告嚴
    智傑持有甲基安非他命之低度行為，為販賣甲基安非他命之
    高度行為所吸收，不另論罪。
  3.如附表一編號四所示部分：
  (1)核被告嚴智傑就事實欄一(二)如附表一編號四所為，係犯毒品
    危害防制條例第4 條第2 項之販賣第二級毒品罪。被告嚴智
    傑持有甲基安非他命之低度行為，為販賣甲基安非他命之高
    度行為所吸收，不另論罪。
  (2)被告嚴智傑與同案被告陳思伊間，就事實欄一(二)如附表一編
    號四所示販賣第二級毒品犯行間，有犯意聯絡及行為分擔，
    為共同正犯。
  4.如附表一編號五所示部分：
  (1)是核被告嚴智傑、石鈺郿及嚴亞孟就事實欄一(二)如附表一編
    號五所為，均係犯毒品危害防制條例第4 條第1 項之販賣第
    一級毒品罪、同條例第4 條第2 項之販賣第二級毒品罪。被
    告嚴智傑持有海洛因、事實欄一(二)如附表一編號五所示持有
    扣案如附表三編號一所示純質淨重10公克以上甲基安非他命
    之低度行為，為販賣海洛因、甲基安非他命之高度行為吸收
    ，不另論罪。被告石鈺郿、嚴亞孟2 人持有海洛因、甲基安
    非他命之低度行為，為販賣海洛因、甲基安非他命之高度行
    為所吸收，均不另論罪。
  (2)被告嚴智傑、石鈺郿及嚴亞孟3 人，就事實欄一(二)如附表一
    編號五所示販賣第一、二級毒品犯行間，有犯意聯絡及行為
    分擔，為共同正犯。
  (3)被告嚴智傑、石鈺郿及嚴亞孟3 人，就上開事實欄一(二)如附
    表一編號五所示以同一持有、販賣行為，同時觸犯上開2 罪
    名，為想像競合犯，應依刑法第55條規定，均從一重之販賣
    第一級毒品罪處斷。
  (三)被告嚴智傑所犯事實欄一(一)所示轉讓禁藥4 犯行，及事實欄
    一(二)如附表一編號一至五所示5 犯行間，犯意各別，行為互
    殊，應予分論併罰。復其曾有如事實欄一所載之犯罪科刑執
    行情形，有臺灣高等法院被告前案紀錄表1 份在卷可參，其
    受有期徒刑執行完畢，5 年以內故意再犯有期徒刑以上之9
    罪，均為累犯，各應依刑法第47條第1 項規定加重其刑。惟
    販賣第一、二級毒品罪，法定刑死刑、無期徒刑部分，依法
    不得加重，僅就其餘法定刑部分加重其刑。又所犯事實欄一
    (二)如附表編號一至五所示販賣毒品各罪，其於警詢及本院審
    理中（見偵卷二第39、42頁；本院卷三第78頁反面至第79頁
    反面），均自白坦承犯罪，各應依毒品危害防制條例第17條
    第2 項規定，均減輕其刑，並均依法就除法定刑為死刑、無
    期徒刑以外之其餘法定刑部分，先加後減之。
  (四)被告石鈺郿曾有如事實欄一所載之犯罪科刑執行情形，有臺
    灣高等法院被告前案紀錄表1 份在卷可參，其受有期徒刑執
    行完畢，5 年以內故意再犯有期徒刑以上事實欄一(二)如附表
    一編號五所示之罪，為累犯，應依刑法第47條第1 項規定加
    重其刑。惟販賣第一級毒品罪，法定刑死刑、無期徒刑部分
    ，依法不得加重，僅就其餘法定刑部分加重其刑。再刑法第
    59條之酌量減輕其刑，必於犯罪之情狀，在客觀上足以引起
    一般同情，認為即予宣告法定低度刑期，猶嫌過重者，始有
    其適用（最高法院51年度臺上字第899 號判例參照）。本院
    審酌被告石鈺郿所為販賣第一級毒品犯行，雖有助長毒品流
    通，戕害國人健康，固值非難，然核以被告石鈺郿販賣事實
    欄一(二)如附表一編號五所示海洛因之數量僅0.1480公克（詳
    參閱附表四(二)編號二所示），非屬大量，犯罪所得僅1,000
    元，獲利非甚厚，其犯罪情節更難與販賣毒品數量達數公斤
    以上大盤毒梟者可資等同併論，本院認情輕法重，堪予憫恕
    ，雖宣告法定最低刑度無期徒刑，猶屬過重，爰依刑法第59
    條規定，減輕其刑。
  (五)被告嚴亞孟所犯事實欄一(二)如附表編號五所示販賣第一級毒
    品罪，其於警詢及本院審理中（見偵卷二第58至59頁；本院
    卷三第79頁反面），均自白坦承犯罪，應依毒品危害防制條
    例第17條第2 項規定，減輕其刑。
  (六)另按毒品危害防制條例第17條第2 項規定：「犯第4 條至第
    8 條之罪於偵查及審判中均自白者，減輕其刑。」依該條項
    修正立法理由觀之，係為使刑事案件儘速確定，鼓勵被告認
    罪，並節省司法資源，苟行為人於偵查及審判中均對自己之
    犯罪事實全部或主要部分為肯定供述之意，即符自白減輕其
    刑要件。依上揭法條之規定，所謂「偵查中之自白」既未明
    定限縮專指檢察官偵查中為限。而依現行刑事訴訟體制，刑
    事訴訟程序中之「偵查」，乃偵查機關就人犯之發現、確保
    、犯罪事實之調查，證據之發現、蒐集及保全為內容，以決
    定有無犯罪嫌疑，應否提起公訴之偵查機關活動。偵查機關
    有主體偵查機關與輔助偵查機關之分，檢察官乃偵查主體，
    司法警察官或司法警察則係偵查之輔助機關，此觀刑事訴訟
    法第228 條第1 項、第231 條之1 規定，均以檢察官為主體
    ，而第229 條至第231 條之司法警察官或司法警察，則分別
    規定為「協助檢察官」、「應受檢察官之指揮」、「應受檢
    察官之命令」，即足明瞭。是上開「偵查中自白」之範圍，
    適用上應兼指司法警察官或司法警察實施之輔助偵查程序在
    內。司法警察官或司法警察就具體案件開始進行調查，並對
    犯罪嫌疑人製作調查筆錄時，為犯罪嫌疑人之被告如就犯罪
    嫌疑事實予以自白，應認其警詢自白，屬於偵查中自白之一
    環，而合於「偵查中自白」之要件。（最高法院99年度臺上
    字第8207號、99年度臺上字第2423號判決意旨參照）。查本
    件被告嚴智傑、嚴亞孟雖於檢察官偵訊時否認有前揭各該犯
    行，然其等均前於警詢時已自白其等犯行（見偵卷二第39、
    42、58、59頁），承前揭判決意旨，仍屬「偵查中之自白」
    ，而其等復於本院審理時自白犯行（見本院卷三第78頁反面
    至第79頁反面），則堪認被告嚴智傑、嚴亞孟所為，均符合
    毒品危害防制條例第17條第2 項規定之自白法定減刑事由，
    附此敘明。
  (七)至被告嚴智傑雖供認其毒品上游為另案被告鄧克家（綽號「
    迪迪」）、綽號「阿建」（經警查證真實姓名為「林建興」
    ）之人；被告石鈺郿亦供認毒品上游為綽號「阿建」及綽號
    「憲忠」之人等情，惟按毒品危害防制條例第17條第1 項所
    稱「供出毒品來源，因而查獲」，係指被告供出毒品來源之
    相關資料（例如上手之姓名、年籍、住居所或其他足資辨別
    之特徵等），使有調查或偵查犯罪職權之公務員（下稱檢警
    人員）因而對之發動調查或偵查並進而破獲者而言。申言之
    ，被告「供出毒品來源」，與檢警人員對之發動調查或偵查
    並因而破獲之間，必須具有先後且相當之因果關係；若被告
    供出毒品來源者之前，檢警人員已依其他確切證據合理懷疑
    其所供毒品來源之人涉案，則嗣後之查獲與被告之供出毒品
    來源間，即欠缺先後且相當之因果關係，自與上開規定減刑
    之要件不合（最高法院99年度臺上字第5483號、99年度臺上
    字第5293號判決意旨參照）。經查：
  1.證人即查獲時員警姜呈昆於本院審理時證稱：綽號「迪迪」
    者就是鄧克家，是在98年11月6 日對他上線監聽才查獲鄧客
    家。其等一開始先監聽證人沈江青，之後就查獲證人沈江青
    的太太周春花，然後取出安非他命300 多公克，「周春花」
    就告訴其等她的安非他命是由「鄧克家」所提供，所以其等
    就準備要對鄧客家上線，但是第1 次對鄧克家上了3 支電話
    都沒有通聯紀錄，後來到98年10月28日查獲沈江青的上游，
    也就是另1 位「證人游鎮陽」，游鎮陽才告訴其等「鄧克家
    」的另外1 支電話，所以其等在98年11月6 日才對「鄧克家
    」上線監聽。其等會查獲「鄧克家」是因為其上線監聽的關
    係，並非被告嚴智傑供述而查獲。且當時已知悉綽號「迪迪
    」者即係鄧克家。在被告嚴智傑提供資訊前，其等就已經對
    綽號「迪迪」即鄧克家上線等語（見本院卷二第313 頁反面
    至第314 頁反面），足見被告嚴智傑供出其上游「鄧克家」
    前，承辦員警已經周春花、游鎮陽提供「鄧客家」之販毒情
    資，對「鄧客家」施以通訊監察，足見被告嚴智傑供出「鄧
    客家」犯行前，檢警人員已依其他確切證據合理懷疑「鄧客
    家」涉案，承前判決意旨，自無適用毒品危害防制條例第17
    條第1 項規定予以減刑之餘地。
  2.證人姜呈昆亦於本院審理時證稱：綽號「阿建」是林建興，
    他的部分並沒有查獲等語（見本院卷二第313 頁反面），是
    檢警亦未因被告嚴智傑、石鈺郿之供述而查獲其等毒品來源
    林建興。
  3.被告石鈺郿雖於警詢時供稱：其有向綽號「憲忠」者購買過
    甲基安非他命，但他的電話伊忘記了等語（見偵卷二第49頁
    ），足見被告石鈺郿並未提供綽號「憲忠」之真實姓名、年
    齡、住居所或其他足資辨別之特徵，以供檢警進一步追查，
    難認檢警可基此再循線查獲上游犯行，自無再依毒品危害防
    制條例第17條第1 項規定予以減刑之情，附此敘明。
  (八)另辯護人雖為被告嚴智傑、嚴亞孟2 人，請求本院依刑法第
    59條為被告2 人酌減其刑等語，但查被告嚴智傑、嚴亞孟雖
    於警詢及本院審理時均自白犯行，被告嚴亞孟雖無涉犯有期
    徒刑以上之罪前科，於本件犯罪時，年僅24歲餘，然與被告
    嚴智傑均適值青壯年，不循正途賺取錢財，竟為貪圖毒品之
    利，販賣第一、二級毒品，漠視毒品對國民健康與社會安全
    之危害性，其等犯罪情狀，在客觀上本難謂有足以引起一般
    同情，況被告嚴智傑販賣毒品次數多達5 次、轉讓毒品次數
    4 次，且為警查獲時，尚持有附表三編號一所示之甲基安非
    他命多達5 包、驗前總毛重32.03 公克，驗前總純質淨重約
    27.22 公克；如附表三編號二所示海洛因2 包、驗前總淨重
    0.573 公克，驗後總淨重0.568 公克，數量非微，被告嚴智
    傑犯罪情節在客觀上能否引起一般人之同情，殊堪質疑，且
    被告嚴智傑、嚴亞孟均已依毒品危害防制條例第17條第2 項
    之規定減輕其刑，從其減得之刑及犯罪情節相較以觀堪認衡
    平，犯罪之情狀並無何顯可憫恕之情，自均無再依刑法第59
    條予以酌減之必要，併予敘明。
  (九)爰審酌被告嚴智傑、石鈺郿及嚴亞孟等3 人，均明知毒品對
    人體之危害性，仍為圖一己私利而販賣第一、二級毒品，故
    其等行為足以助長吸食毒品之氾濫，並戕害他人身心，危害
    社會治安及善良風氣，嚴智傑為主嫌，且販毒次數較多，惡
    性較重，惟犯罪後與嚴亞孟於警詢及本院審理時均坦承犯行
    ，尚有悔意，態度尚佳，石鈺郿否認犯行，未見悔意，犯後
    態度不良，然與嚴亞孟尚非主嫌，惡性較輕，並參酌其等販
    賣之次數、數量、獲利及扣得毒品重量等一切情狀，各量處
    如主文所示之刑，並就被告嚴智傑部分，定其應執行之刑。
    又本院經依刑法第57條規定所列各事項為前述各情狀綜合審
    認，而認被告嚴智傑、石鈺郿及嚴亞孟3 人量處如主文所示
    之刑為適當，檢察官建請就被告石鈺郿部分量處無期徒刑，
    核屬過重，尚非允洽，附此敘明。
  (十)沒收部分：
  1.轉讓禁藥部分：
    按科刑判決所適用之法律，無論係對主刑、從刑或刑之加重
    、減輕與免除等事項，除法律別有規定外，均應本統一性及
    整體性之原則而適用之，不容與主刑所適用之法律任意割裂
    而適用其他法律。是既以法規競合擇一適用藥事法第83條第
    1 項論處被告罪刑，則扣案之安非他命（尚未經主管機關依
    藥事法第79條第1 項規定沒入銷燬滅失），為藥事法第22條
    第1 項第1 款所稱之禁藥，係屬違禁物，應依刑法第38條第
    1 項第1 款規定，宣告沒收；其外包裝係被告所有供轉讓禁
    藥使用之物，應依刑法第38條第1 項第2 款規諭知沒收。要
    無割裂分別適用毒品危害防制條例第18條第1 項、第19條第
    1 項之餘地（最高法院89年臺上字第1553號、92年度臺非字
    第281 號判決意旨、臺灣高等法院暨所屬法院97年法律座談
    會刑事臨時類提案第3 號研討結果參照），查扣案如附表四
    (一)編號一甲基安非他命1 包，為被告嚴智傑於事實欄一(一)所
    示轉讓與被告嚴亞孟之毒品，係藥事法所稱之禁藥，既屬違
    禁物，且與本件被告嚴智傑犯轉讓禁藥罪有直接關連，即應
    逕依刑法第38條第1 項第1 款之規定宣告沒收。另包裝毒品
    之包裝袋，因與其內之毒品，難以析離，且無析離之實益與
    必要，應一併沒收之；至毒品送鑑耗損之部分，既已滅失，
    自無庸宣告沒收。至檢察官認應依毒品危害防制條例第18條
    前段規定宣告沒收，容有誤會，均附此敘明。
  2.販賣甲基安非他命及海洛因部分：
  (1)扣案如附表三編號一所示之甲基安非他命5 包；如附表三編
    號二所示之海洛因2 包，均係本件查獲之第一、二級毒品，
    應依毒品危害防制條例第18條第1 項前段規定，宣告沒收銷
    燬之。又包裝毒品之包裝袋，因與其內之毒品，難以析離，
    且無析離之實益與必要，應一併沒收銷燬之；至毒品送鑑耗
    損之部分，既已滅失，自無庸宣告沒收，附此敘明。另按沒
    收為從刑之一種，依主從不可分原則，應附隨於主刑同時宣
    告之（最高法院98年度臺上字第5634號、98年度臺上字第73
    30號判決同此意旨）。再按以營利為目的販入毒品，經多次
    販賣後，持有剩餘毒品被查獲，其各次販賣毒品行為，固應
    併合處罰。惟該持有剩餘毒品之低度行為，應僅為最後一次
    販賣毒品之高度行為所吸收，不另論罪，故就該查獲之剩餘
    毒品，祇能於最後1 次之販賣毒品罪宣告沒收銷燬，不得於
    各次販賣毒品罪均宣告沒收銷燬（最高法院99年臺上字第7
    號、98年臺上字第3823號、98年臺上字第3337號判決意旨參
    照）。是附表三編號一、二所示甲基安非他命、海洛因，自
    應於被告嚴智傑於附表一編號五所示最後1 次之販賣第一、
    二級毒品罪部分，諭知沒收，附此敘明。
  (2)另被告嚴智傑、石鈺郿及嚴亞孟於事實欄一(二)如附表一編號
    五所示時、地，販賣與證人邱芳國未扣案如附表四(二)編號一
    、二所示甲基安非他命、海洛因，業經本院99年度審訴字第
    581 號宣告沒收銷燬，是本院爰不再重複宣告沒收銷燬之。
    至檢察官認應依毒品危害防制條例第18條第1 項前段規定宣
    告沒收，容有未當，附此敘明。
  3.按毒品危害防制條例第19條第1 項規定，係採義務沒收主義
    ，故販賣毒品所得之對價，不問其中成本若干，利潤多少，
    均應全部諭知沒收，以符立法意旨之貫徹政府查禁煙毒決心
    （最高法院91年度臺上字第2419號判決意旨參照）。又按毒
    品危害防制條例第19條第1 項固規定「犯第4 條至第9 條、
    第12條、第13條或第14條第1 項、第2 項之罪者，其供犯罪
    所用或因犯罪所得之財物，均沒收之，如全部或一部不能沒
    收時，追徵其價額或以其財產抵償之」。但共同正犯之犯罪
    所得為新台幣時，因係合併計算，且於全部或一部不能沒收
    時以其財產抵償之，為避免執行時發生重複沒收、抵償之情
    形，故各共同正犯之間係採連帶沒收主義，於裁判時僅諭知
    連帶沒收，不得就全體共同正犯之總所得，對各該共同正犯
    分別重複諭知沒收；此與罰金刑應分別諭知、分別執行者不
    同（最高法院95年度臺上字第925 號判決參照）。經查：
  (1)查扣案如附表三編號九所示現金20,100元，均係被告嚴智傑
    販賣第一、二級所得一節，業據被告嚴智傑供承在卷（見本
    院卷三第76頁），再酌本院查獲被告嚴智傑持有前揭現金時
    間，與被告涉犯事實欄一(二)所示犯罪時間未久，堪認被告販
    毒所獲總計28,500元，應仍混同於被告嚴智傑供認之販毒所
    得即扣案20,100元中，而差距之未扣案現金8,400 元，從一
    般人持有現金後，均會先花用之習慣以觀，自應認被告嚴智
    傑於事實欄一(二)如附表一編號一所示第1 次販賣毒品與證人
    游鎮陽後未久，即先與花用8,400 元而未扣案，合先敘明。
  (2)查被告嚴智傑販賣事實欄一(二)如附表一編號一所示販賣海洛
    因、甲基安非他命予證人游鎮陽，所取得之因犯販賣第一、
    二級毒品罪所得之財物，為12,000元，且3,600 元已混同於
    扣案如附表三編號九所示現金中，應逕依毒品危害防制條例
    第19條第1 項前段之規定沒收之。其餘販毒所得8,400 元，
    雖未扣案，仍應依毒品危害防制條例第19條第1 項前段之規
    定沒收，如全部或一部不能沒收時，則依同條項後段規定，
    以其財產抵償之。
  (3)查被告嚴智傑販賣事實欄一(二)如附表一編號二所示販賣海洛
    因、甲基安非他命予證人游鎮陽，所取得之因犯販賣第一、
    二級毒品罪所得之財物，為12,000元，且已混同於扣案如附
    表三編號九所示現金中，應逕依毒品危害防制條例第19條第
    1 項前段之規定沒收之。
  (4)查被告嚴智傑販賣事實欄一(二)如附表一編號三所示販賣甲基
    安非他命予證人即同案被告何宗軒，所取得之因犯販賣第二
    級毒品罪所得之財物，為2,500 元，且已混同於扣案如附表
    三編號九所示現金中，應逕依毒品危害防制條例第19條第1
    項前段之規定沒收之。
  (5)被告嚴智傑就事實欄一(二)如附表一編號四所示販賣甲基安非
    他命犯行之共同犯罪所得1,000 元，已混同於扣案如附表三
    編號九所示現金中，應於該次所涉犯行下，逕依毒品危害防
    制條例第19條第1 項前段之規定，應與同案被告陳思伊連帶
    沒收。
  (6)被告嚴智傑就事實欄一(二)如附表一編號五所示販賣海洛因、
    甲基安非他命犯行之共同犯罪所得1,000 元，已混同於扣案
    如附表三編號九所示現金中，應於該次所涉犯行下，逕依毒
    品危害防制條例第19條第1 項前段之規定，應與被告石鈺郿
    、嚴亞孟連帶沒收。
  (7)被告石鈺郿就事實欄一(二)如附表一編號五所示販賣海洛因、
    甲基安非他命犯行之共同犯罪所得1,000 元，已混同於扣案
    如附表三編號九所示現金中，應於該次所涉犯行下，逕依毒
    品危害防制條例第19條第1 項前段之規定，應與被告嚴智傑
    、嚴亞孟連帶沒收。
  (8)被告嚴亞孟就事實欄一(二)如附表一編號五所示販賣海洛因、
    甲基安非他命犯行之共同犯罪所得1,000 元，已混同於扣案
    如附表三編號九所示現金中，應於該次所涉犯行下，逕依毒
    品危害防制條例第19條第1 項前段之規定，應與被告石鈺郿
    、嚴智傑連帶沒收。
  4.扣案如附表三編號四至七所示之未使用分裝袋，均係被告嚴
    智傑所有，業據其供承在卷（見本院卷三第75頁反面），係
    預備用以盛裝毒品之工具，為供販賣毒品犯罪預備之物，均
    應依刑法第38條第1 項第2 款之規定宣告沒收。
  5.扣案如附表三編號三、八所示分裝鏟、電子磅秤，均係被告
    嚴智傑所有，業據其供承在卷（見本院卷三第75頁反面），
    分別用以分裝、秤重毒品之工具，均為供販賣毒品犯罪所用
    ，應依毒品危害防制條例第19條第1 項前段之規定，均宣告
    沒收之。至檢察官認應依刑法第38條第1 項第2款 規定宣告
    沒收，容有誤會，附此敘明。
  6.又未扣案行動電話門號0000000000號，固為被告嚴智傑、石
    鈺郿及嚴亞孟等人供聯繫事實欄一(二)如附表一編號四、五所
    示販毒交易所用，惟非被告嚴智傑、石鈺郿名義申請，業據
    證人邱芳國證述相符（見本院卷一第146 頁），亦有遠傳資
    料查詢1 份存卷可參（見本院卷一第192 頁），是尚乏積極
    證據證明係被告嚴智傑等人所有，爰不諭知沒收。
  7.扣案如附表三編號十、附表四(一)編號三、四所示之吸食器，
    雖均係被告嚴智傑、嚴亞孟所有，惟僅均供己吸食之用，均
    非供被告嚴智傑、嚴亞孟犯本件犯罪所用，業據其等自承在
    卷（見本院卷三第75頁反面、第76頁反面至第77頁）；附表
    三編號十一至十三、附表四(一)編號二、附表四(三)編號一、二
    、附表四(四)編號一、二所示之行動電話（含SIM 卡）、分裝
    袋，亦無其他證據證明與本件前揭犯罪有直接關連，爰均不
    諭知沒收。至檢察官認應依刑法第38條第1項 第2 款規定宣
    告沒收，容有未恰，附此敘明。
貳、無罪部分：
一、公訴意旨另略以：
  (一)被告嚴智傑、石鈺郿、何宗軒，以其等所持有之門號「0000
    000000」「0000000000」、「0000000000」號行動電話，做
    為對外聯繫販賣毒品之工具，證人沈江青以其持有之門號「
    0000000000」行動電話與被告嚴智傑、石鈺郿取得聯繫後，
    相約在桃園縣中壢市○○○街126 號1 樓證人沈江青住處，
    由被告嚴智傑、石鈺郿指示被告何宗軒將毒品運送至證人沈
    江青住處交易之方式，以23,000元之價格，於98年6 月3日
    某時，販賣海洛因1 包（3.6 公克）予證人沈江青；被告嚴
    智傑、石鈺郿、何宗軒又基於共同販賣第二級毒品之犯意，
    以上列交易方式，於98年6 月4 日某時，以27,500元之價格
    ，販賣甲基安非他命1 包（18公克）予證人沈江青；被告嚴
    智傑、石鈺郿、何宗軒復基於販賣第一級毒品之犯意，以上
    列交易方式，於98年7 月2 日，以22,000元之價格，販賣海
    洛因1 包（3.6 公克）予證人沈江青。因認被告嚴智傑、石
    鈺郿及何宗軒3 人，均涉犯毒品危害防制條例第4 條第1、2
    項之販賣第一、二級毒品等罪嫌等語。
  (二)被告石鈺郿與嚴智傑（關於其以2,500 元價金，販售甲基安
    非他命與同案被告何宗軒部分，業經本院為有罪判決，詳參
    閱事實欄一(二)如附表一編號三所示）2 人，基於共同販賣第
    二級毒品之犯意，於98年9 月至10月間，分別以2,500 元、
    3,000 元之代價，在桃園縣中壢市○○路161 號被告嚴智傑
    住處，販賣甲基安非他命予同案被告何宗軒，共2 次。因認
    被告嚴智傑（指另1 次販賣甲基安非他命獲得3,00 0元價金
    部分）、石鈺郿2 人，均涉犯毒品危害防制條例第4 條第2
    項之販賣第二級毒品罪嫌等語。
  (三)被告石鈺郿與嚴智傑（關於轉讓甲基安非他命與證人嚴定祥
    、同案被告陳思伊、嚴亞孟、何宗軒各1 次部分，業經本院
    為有罪判決，詳參閱事實欄一(一)所示）2 人，共同基於轉讓
    第二級毒品之犯意，於98年7 月至12月8 日間，分別在桃園
    縣蘆竹鄉○○路19 3號3 樓住處及桃園縣中壢市○○路161
    號住處，轉讓不詳數量之第二級毒品甲基安非他命予證人嚴
    定祥3 次、同案被告陳思伊1 次、嚴亞孟1 次、何宗軒1 次
    ，以供嚴定祥等人施用。因認被告嚴智傑（指轉讓甲基安非
    他命與證人嚴定祥另2 次部分）、石鈺郿2 人，均涉犯毒品
    危害防制條例第8 條第2 項之轉讓第二級毒品罪嫌等語。
  (四)被告石鈺郿、嚴智傑（業經本院為有罪判決，詳參閱事實欄
    一(二)如附表一編號四所示）、與同案被告陳思伊（經本院通
    緝中，待日後到案，再另行審結）3 人，共同基於販賣第二
    級毒品之犯意，以門號「0000000000」號行動電話，做為對
    外聯繫販賣毒品之工具，嗣真實姓名年齡均不詳，綽號「阿
    南」之成年男子以「00-00000000 」市內電話（起訴書誤載
    為室內電話），於98年10月19日下午5 時15分許與被告嚴智
    傑、石鈺郿取得聯繫後，由被告嚴智傑、石鈺郿指示同案被
    告陳思伊將毒品運送至桃園縣蘆竹鄉○○路193 號前交易之
    方式，以2,000 元之價格，販賣甲基安非他命予綽號「阿南
    」之男子。因認被告石鈺郿涉犯毒品危害防制條例第4 條第
    2 項之販賣第二級毒品罪嫌等語。
二、按犯罪事實應依證據認定之，無證據不得認定犯罪事實；不
    能證明被告犯罪者，應諭知無罪之判決，刑事訴訟法第154
    條第2 項、第301 條第1 項分別定有明文。次按事實之認定
    ，應憑證據，如未能發現相當證據，或證據不足以證明，自
    不能以推測或擬制之方法，以為裁判基礎。而認定不利於被
    告之事實，須依積極證據，茍積極之證據本身存有瑕疵而不
    足為不利於被告事實之認定，即應為有利於被告之認定，更
    不必有何有利之證據，而此用以證明犯罪事實之證據，猶須
    於通常一般人均不至於有所懷疑，堪予確信其已臻真實者，
    始得據以為有罪之認定，倘其證明尚未達到此一程度，而有
    合理性之懷疑存在，致使無從為有罪之確信時，即應為無罪
    之判決（最高法院82年度臺上字第163 號判決、同院76年臺
    上字第4986號及30年上字第816 號等判例意旨參照）。又檢
    察官就被告犯罪事實，應負舉證責任，並指出證明之方法，
    刑事訴訟法第161 條第1 項定有明文。因此，檢察官對於起
    訴之犯罪事實，應負提出證據及說服之實質舉證責任。倘其
    所提出之證據，不足為被告有罪之積極證明，或其指出證明
    之方法，無從說服法院以形成被告有罪之心證，基於無罪推
    定之原則，自應為被告無罪判決之諭知（最高法院92年臺上
    字第128 號判例要旨參照）。
三、按刑事訴訟法第156 條第2 項規定：被告或共犯之自白，不
    得作為有罪判決之唯一證據，仍應調查其他必要之證據，以
    察其是否與事實相符。其立法旨意乃在防範被告或共犯自白
    之虛擬致與真實不符，故對自白在證據上之價值加以限制，
    明定須藉補強證據以擔保其真實性。又毒品施用者所稱其向
    某人買受毒品之指證，不得作為有罪判決之唯一證據，仍須
    調查其他必要之證據，以察其是否與事實相符，良以毒品買
    受者之指證，依毒品危害防制條例第17條之規定，供出毒品
    來源而破獲者，得減輕其刑，其憑信性於通常一般人已有所
    懷疑，為防範施用毒品者作利己損人之不實供述，以邀上開
    減輕其刑寬典，縱自形式上觀察，並無瑕疵，自須以其他補
    強證據擔保該項供述之真實性，始得作為判斷之依據。所謂
    必要之補強證據，固不以證明販賣毒品犯罪構成要件之全部
    事實為必要，但以與施用毒品者關於相關毒品交易之指證具
    有相當程度之關聯性，經與施用者之指證綜合判斷，已達於
    通常一般人均不致有所懷疑，而得確信施用者之指證為真實
    者，始足當之，此亦為刑事訴訟法第一百五十四條，犯罪事
    實應依證據認定之證據裁判原則，及因保障被告人權，無罪
    推定原則之所在，不能因販賣毒品行為之交易期間短暫、交
    易方法隱密、交易對象單純，致查獲不易、搜證困難等原因
    而放棄，或減低對於犯罪構成要件應予嚴格證明之堅持，此
    項基本原則應為法官證據證明力自由判斷職權行使之限制（
    最高法院97年度臺上字第730 號判決意旨參照）。
四、復按證據之證明力，雖委由法官評價，然心證之形成，由來
    於經嚴格證明之證據資料之推理作用，通常有賴數個互補性
    之證據始足以形成確信心證，單憑一個證據則較難獲得正確
    之心證。尤其具有對向性關係之單一證據，例如被害人與被
    告係立於相反之立場，其所述被害情形，難免不盡不實；又
    如毒品交易之買賣雙方，買方或為獲邀減刑寬典，不免有作
    利己損人之不實供述之虞。此種虛偽危險性較大之被告以外
    之人所為之陳述，為避免其嫁禍他人，藉以發見實體之真實
    ，除以具結、交互詰問、對質等方法，以擔保其真實性外，
    依刑事訴訟法第156 條第2 項規定之意旨，自仍應認有補強
    證據之必要性，非別求其他證據，以增強其陳述之憑信性，
    殊不足為認定被告犯罪事實之依據。亦即，必至因其他證據
    之補強，已足令人確信該項陳述為真實而無合理之懷疑時，
    始得據為對被告不利之認定。又數罪併罰案件，因其所涉及
    之訴訟客體有數個以上，各個犯罪事實彼此互不相屬，故均
    須有補強證據，不得籠統為同一之觀察。再者，所謂必要之
    補強證據，固不以證明販賣毒品犯罪構成要件之全部事實為
    必要，但以與施用毒品者關於相關毒品交易之指證具有相當
    程度之關聯性，經與施用者之指證綜合判斷，已達於通常一
    般人均不致有所懷疑，而得確信施用者之指證為真實者，始
    足當之，此亦為刑事訴訟法第154 條，犯罪事實應依證據認
    定之證據裁判原則，及因保障被告人權，無罪推定原則之所
    在，不能因販賣毒品行為之交易期間短暫、交易方法隱密、
    交易對象單純，致查獲不易、搜證困難等原因而放棄，或減
    低對於犯罪構成要件應予嚴格證明之堅持，此項基本原則應
    為法官證據證明力自由判斷職權行使之限制（最高法院97年
    度臺上字第730 號、97年度臺上字第3857號、97年度臺上字
    第5290號判決意旨參照）。
五、公訴意旨認被告嚴智傑、石鈺郿及何宗軒，涉有販賣第一、
    二級毒品罪嫌，被告石鈺郿另涉有轉讓禁藥罪嫌部分，無非
    係以被告嚴智傑、何宗軒之自白；同案被告陳思伊、嚴亞孟
    及證人嚴定祥、沈江青之指述，跟監蒐證毒品交易照片、卷
    附通訊監察譯文、扣案如附表三、四所示之物及毒品鑑定書
    為主要論斷之依據。
六、訊據被告嚴智傑、何宗軒固均坦承前揭犯行，而被告石鈺郿
    則堅決否認有何前揭販賣第一、二級毒品海洛因、甲基安非
    他命及轉讓甲基安非他命禁藥等犯行，辯稱：其未與被告嚴
    智傑、何宗軒及同案被告陳思伊共同販賣毒品給證人沈江青
    、綽號「阿南」者，或與被告嚴智傑共同販賣毒品給同案被
    告何宗軒，亦未轉讓甲基安非他命與證人嚴定祥、同案被告
    何宗軒、陳思伊及嚴亞孟等語。經查：
  (一)公訴意旨一(一)部分（購毒者沈江青）：
  1.證人沈江青固於警詢時證稱：其有向綽號「小傑」即被告嚴
    智傑購買3 次毒品。第1 次為98年6 月3 日購買海洛因3.6
    公克代價2 萬3,000 元。第2 次為98年6 月4 日購買安非他
    命18公克代價2 萬7,500 元。第3 次為98年7 月2 日購買
    3.6 公克海洛因代價2 萬2,000 元。被告嚴智傑是以電話「
    0000000000」號行動電話打給其後，由被告嚴智傑或綽號「
    小軒」之被告何宗軒將毒品送交給其等語（見偵卷二第88、
    90頁），並有本院勘驗筆錄1 份在卷可參（見本院卷二第37
    至39頁），於偵訊時則改稱：大約於98年7 月初，總共向被
    告嚴智傑購買3 次。第1 次購買2 包海洛因，每包3.6 公克
    ，代價是4 萬3,000 元。第2 次是經過2 週後，大約是7 月
    中旬，購買1 包海洛因，重量1.8 公克，代價是1 萬3,000
    元。交易地點在桃園縣中壢市○○○街126 號1 樓家裡等語
    （見98年度毒偵字第4387號卷第32頁），足見證人沈江青2
    次指證向被告嚴智傑購毒之時間、種類、數量及價格等情均
    迥異。而於本院審理時復翻異前詞改稱：98年6 月3 、4 日
    及98年7 月2 日沒有向被告嚴智傑購買過甲基安非他命或海
    洛因，從來沒有跟被告嚴智傑買過。3 次購毒時間、地點是
    亂講的，不知道為何被告嚴智傑會承認等語（見本院卷一第
    142 頁反面、第143 頁反面），前後證述互有齟齬，顯悖常
    情，已難盡信；且於警詢、偵訊及本院審理時，均未指證綽
    號「小蝶」之被告石鈺郿送交毒品、或「指示」被告何宗軒
    送交；亦未指稱被告何宗軒有「每次」均負責送交毒品則被
    告嚴智傑、石鈺郿及何宗軒3 人，是否果於前揭時間販售海
    洛因、甲基安非他命與證人沈江青，即有合理可疑。被告石
    鈺郿前揭所辯，尚非無據。
  2.復稽之卷附證人沈江青門號「0000000000」號行動電話通訊
    監察譯文（見偵卷三第36至53頁），均未見98年6 月3 日、
    6 月4 日及7 月2 日有與證人沈江青所稱被告嚴智傑門號「
    0000000000」號行動電話之通聯紀錄，各該時間內亦無與被
    告嚴智傑、石鈺郿及何宗軒本案所呈現其等所持有其他門號
    行動電話之通聯紀錄。是證人沈江青於本院審理時證稱：3
    次購毒時間、地點是亂講的等語（見本院卷一第143 頁反面
    ），尚非全然無據。雖該通訊監察譯文顯示於98年6 月12日
    下午3 時30分許、同年月21日下午1 時29分許等通訊（見偵
    卷三第42、44頁），綽號「小傑」之被告嚴智傑「似」與證
    人沈江青談論毒品交易。然承前揭判決意旨，數罪併罰案件
    ，因其所涉及之訴訟客體有數個以上，各個犯罪事實彼此互
    不相屬，故均須有補強證據，不得籠統為同一之觀察，是前
    揭通訊監聽譯文，自非可作為被告嚴智傑、石鈺郿及何宗軒
    涉犯本件犯行之補強證據。
  3.雖被告何宗軒固於偵訊時供稱：98年8 月份開始幫被告嚴智
    傑、石鈺郿送毒品。伊也送過毒品給證人沈江青，到他家給
    他，不過伊送給證人沈江青沒有負責收錢，錢的部分，是被
    告嚴智傑、石鈺郿在處理等語（見偵卷四第72至73頁），然
    並未指出交付毒品之時間、種類及數量，則是否為98年6 月
    3 日、6 月4 日及7 月2 日送交毒品，即啟人疑竇。於本院
    審理時則翻異前詞證稱：有送3 次毒品給證人沈江青，都是
    被告嚴智傑交代的，被告石鈺郿並未親自交代過伊送交毒品
    等語（見本院卷二第254 頁正、反面），前後供述互有扞格
    ，顯違常情，非可盡信，則被告石鈺郿是否有「指示」過被
    告何宗軒交付毒品與證人沈江青，要非無疑，自難憑被告何
    宗軒前後不一之供述，遽為被告石鈺郿有罪之認定。
  4.又被告何宗軒雖坦認犯罪，然酌被告何宗軒亦未能對各次毒
    品交易詳細時間、地點、金額、數量及毒品種類，予以指明
    ，則被告何宗軒是否果有前揭犯行，即有可疑，且為避免自
    白認罪者，僅因證人單一指訴，即為有罪認定，遭涉重刑；
    而飾詞狡辯者，僅因否認犯罪，即脫免重責，罪刑衡酌顯不
    相當，是應從嚴認定被告自白範圍，自非可僅以被告何宗軒
    不明確之單一自白，及證人沈江青前揭具瑕疵之片面證詞，
    遽認被告何宗軒為有罪認定。
  5.檢察官雖認被告嚴智傑於98年11月1 日晚上9 時59分，以門
    號「0000000000」號行動電話撥打電話與被告何宗軒，詢問
    是否為值日生，被告何宗軒回稱係由被告嚴亞孟代班等情，
    而提出通訊監察譯文為憑（見偵卷三第30頁反面），惟該則
    通訊並非證人沈江青指述之98年6 月3 日、6 月4日 及7 月
    2 日購毒時間，且該則通訊內容均未顯示毒品交易習慣內容
    用語，難認與本案被告嚴智傑、石鈺郿及何宗軒涉犯本件販
    毒犯行，有何直接相當關連性存在，自非可作為被告嚴智傑
    等3 人前揭犯行不利之認定。
  6.雖被告嚴智傑固亦於警詢時坦認稱：證人沈江青前揭警詢指
    證屬實等語（見偵卷二第41頁），但於偵訊時翻異前詞改稱
    ：是證人沈江青要伊幫忙調毒品，包括海洛因與安非他命，
    伊沒有賣給證人沈江青，因為伊沒有賺他的錢等語（見偵卷
    二第266 頁），於本院審理時又坦認犯罪（本院卷三第78頁
    正、反面），前後供述互有齟齬，顯悖常情，雖被告嚴智傑
    最終仍坦認犯罪，然於警詢及本院審理時，未能指明各次毒
    品交易詳細時間、地點、金額、數量及毒品種類，自非可僅
    以被告嚴智傑不明確、單一具瑕疵之自白，及證人沈江青前
    揭具瑕疵之片面證詞，率認被告嚴智傑為有罪認定。
  7.據上，綜上各節所述，足徵前揭公訴意旨所指被告嚴智傑、
    石鈺郿、何宗軒前揭犯行，並無其他證人、通訊監察譯文、
    及交易帳冊紀錄或任何證據，可資為補強證據，以資佐認證
    人沈江青上揭不利於被告嚴智傑、石鈺郿、何宗軒各情是否
    與事實相符，自不得單憑證人沈江青上揭片面、具瑕疵之證
    述，被告嚴智傑、何宗軒不明確之單一自白，率認被告嚴智
    傑、石鈺郿、何宗軒有前揭販賣海洛因、甲基安非他命犯行
    。
  (二)公訴意旨一(二)部分 （購毒者同案被告何宗軒）：
  1.證人即同案被告何宗軒於警詢稱：伊有向綽號「小傑」即被
    告嚴智傑、「或」綽號「小蝶」即被告石鈺郿購買1 公克甲
    基安非他命，代價2,500 元，再販賣給伊真實年齡均不詳，
    綽號綽號「阿貴」之朋友，1 次賣給他2,500 元，1 次賣給
    他3,000 元，共賣給他2 次等語（見偵卷四第15、18頁）、
    於偵訊時稱：伊有以原價轉賣給他人，曾經分別以2,500 元
    、3,000 元購買甲基安非他命，再以原價販售給伊朋友綽號
    「阿貴」者。98年9 、10日有1 次，代價2,500 元，地點是
    在桃園縣中壢市○○路161 號向被告嚴智傑、石鈺郿購買毒
    品，再交給住在桃園縣桃園市○○街綽號「阿貴」者。等語
    （見偵卷四第74頁），足見證人即同案被告何宗軒僅指證於
    98年9 、10日向被告嚴智傑、石鈺郿購買2,500 元之甲基安
    非他命（被告嚴智傑部分，已為本院為有罪認定，詳參閱事
    實欄一(二)如附表一編號三所示），並未明確指證向被告嚴智
    傑、石鈺郿購買3,000 元之甲基安非他命之時間、地點，則
    證人即同案被告何宗軒是否果於起訴書所載「98年9 月至10
    月間」、在「桃園縣中壢市○○路161 號」向被告嚴智傑、
    石鈺郿2 人購買3,000 元甲基安非他命，即有合理可疑。
  2.證人即同案被告何宗軒並於本院審理時翻異前詞改稱：伊2
    次販賣甲基安非他命來源，是向被告嚴智傑買的等語（見本
    院卷二第255 頁），前後供述互有扞格，有違常理，且警詢
    時稱購買毒品之對象竟以『綽號「小傑」『或』綽號「小蝶
    」』稱之（詳如前述），無法特定購毒之對象，則證人即同
    案被告何宗軒是否果於「98年9 月至10月間」、在「桃園縣
    中壢市○○路161 號」，向被告石鈺郿分別購買2,500 元及
    3,000 元甲基安非他命，即啟人疑竇。
  3.雖觀之卷附被告嚴智傑所持有門號「0000000000」號行動電
    話通訊監察譯文（見偵卷三第30頁），於98年10月7 日晚間
    7 時58分許，顯示證人即同案被告何宗軒打電話給被告嚴智
    傑稱：「我要拿『女的』... 我朋友要的... 等等我拿過去
    ... 」等語，而被告嚴智傑則回稱：「進來再講」等語，參
    以毒品用語「女」之詞，係代表毒品「海洛因」，「男」之
    語，始代表毒品「甲基安非他命」，而證人即同案被告何宗
    軒前揭供稱係為綽號「阿貴」者購買「甲基安非他命」，要
    與本則通訊為「海洛因」有別，與本案犯罪事實難認有相當
    關連性而逕採為不利被告嚴智傑、石鈺郿之認定。又於98年
    11 月10 日上午10時14分許，證人即同案被告何宗軒雖打電
    話給被告石鈺郿稱：「我在特力屋阿，可是，我沒有看到他
    阿，要跟他拿多少？」等語，被告石鈺郿回稱：「1 克2,50
    0 元阿」等語（見偵卷三第30頁反面），要與起訴書所載犯
    罪時間「98年9 月至10月間」不符，自難認前揭通訊監聽譯
    文與起訴事實係屬同一事實。承前揭判決意旨，數罪併罰案
    件，因其所涉及之訴訟客體有數個以上，各個犯罪事實彼此
    互不相屬，故均須有補強證據，不得籠統為同一之觀察，是
    前揭通訊監聽譯文，自非可作為被告嚴智傑、石鈺郿涉犯前
    行之補強證據。
  4.至被告嚴智傑雖為警扣得如附表三編號一所示甲基安非他命
    ，然為警查獲時間係為98年12月8 日一節，有臺北縣政府警
    察局刑事警察大隊搜索扣押筆錄及扣押物品目錄表各1 份在
    卷可稽（見偵卷二第22至27頁），與本案起訴書所載犯罪時
    間「98年9 月至10月間」有相當差距，亦非於被告嚴智傑、
    石鈺郿販售與證人即同案被告何宗軒前揭毒品之際，當場從
    被告嚴智傑、石鈺郿身上、或交易完成後尾隨證人即同案被
    告何宗軒而查獲，自難認與被告嚴智傑、石鈺郿本件犯行有
    何直接關連性，而據為其等有罪認定。
  5.又被告嚴智傑雖坦認犯罪，然被告嚴智傑未能對各次毒品交
    易詳細時間、地點、金額、數量及毒品種類，予以指明，則
    被告嚴智傑是否果於「98年9 月至10月間」、在「桃園縣中
    壢市○○路161 號」販售價值3,000 元甲基安非他命與證人
    即同案被告何宗軒有前揭犯行，即有可疑，況參以證人即同
    案被告何宗軒前揭供述，亦未指明價金3,000 元甲基安非他
    命交易情形，且承前述，為避免罪刑失衡，應從嚴認定被告
    自白範圍，非可僅以被告嚴智傑不明確之單一自白，及證人
    即同案被告何宗軒前揭具瑕疵之片面證詞，遽認被告嚴智傑
    為有罪認定。
  6.綜上，足徵前揭公訴意旨所指被告嚴智傑（指另1 次販賣甲
    基安非他命獲得3,000 元價金部分）、石鈺郿前揭犯行，並
    無其他證人、通訊監察譯文、及交易帳冊紀錄或任何證據，
    可資為補強證據，以資佐認證人即同案被告何宗軒上揭不利
    於被告嚴智傑、石鈺郿各情是否與事實相符，自不得單憑前
    揭證人上揭片面、具瑕疵之證述，被告嚴智傑不明確之單一
    自白，即認定被告嚴智傑、石鈺郿有前揭販賣甲基安非他命
    犯行，而遽為其等有罪認定。
  (三)公訴意旨一(三)部分（轉讓禁藥部分）：
  1.證人嚴定祥於警詢時證稱：其最後1 次吸食甲基安非他命係
    98年12月6 日晚上10時至11時許，其都是想要吸食時，就向
    被告嚴智傑拿取。其係於98年11月份搬到桃園縣桃園市○○
    路161 號和其姪子即被告嚴智傑同住至今，而其向他無償拿
    甲基安非他命吸食約2 至3 次等語（見偵卷二第81頁）、於
    偵訊時證稱：其最後1 次吸食甲基安非他命係98年12月6 日
    晚上10時許，在桃園縣桃園市○○路161 號。其的毒品是向
    被告嚴智傑拿的其知道嚴智傑有毒品，就跟他要，總共跟他
    要了2 、3 次，其中1 次在南崁，另2 次在桃園縣桃園市○
    ○路161 號等語（見偵卷二第247 頁），足見證人嚴定祥並
    未指證向被告石鈺郿拿取毒品施用，則被告石鈺郿是否與被
    告嚴智傑共同轉讓甲基安非他命與證人嚴定祥，即有合理可
    疑。
  2.又證人嚴定祥亦未明確指出被告嚴智傑各次轉讓甲基安非他
    命之時間、地點、數量，則除從證人嚴定祥施用習慣可判定
    被告嚴智傑至少於98年12月6 日凌晨0 時許至晚上10時許間
    之某時，在桃園縣中壢市○○路161 號，轉讓甲基安非他命
    供證人嚴定祥施用1 次外（被告嚴智傑此部分已為本院有罪
    認定，詳參閱壹、二(一)所示）外，其餘2 次轉讓時間、地點
    ，毒品數量均無從認定，且無其他積極證據以供佐證，基於
    罪疑為輕原則，自難僅以被告嚴智傑於警詢及本院審理時不
    明確之自白，為不利被告嚴智傑之認定。
  3.另被告嚴智傑亦於本院審理時明確證稱：甲基安非他命都是
    伊的。伊有給證人即同案被告何宗軒、嚴亞孟、陳思伊、及
    證人嚴定祥施用甲基安非他命。伊1 次會放置大概0.1 、0.
    2 公克。被告石鈺郿未曾提供甲基安非他命供證人即同案被
    告陳思伊、何宗軒、嚴亞孟施用，因為東西都在伊身上等語
    （見本院卷二第248 頁反面至第249 頁），核與證人即同案
    被告何宗軒於偵訊時證稱：伊吸食毒品之來源是被告嚴智傑
    提供的等語（見偵卷四第72頁）、於本院審理時證稱：是被
    告嚴智傑提供甲基安非他命供伊施用，被告石鈺郿並未提供
    等語相符（見本院卷二第255 頁）；而證人即同案被告陳思
    伊亦於偵訊時證稱：被告嚴智傑會提供毒品給伊吸食，因為
    毒品就放在那邊，伊想吸食時，就自己拿等語（見偵卷二第
    251 頁）、於本院審理時證稱：98年間曾經跟被告嚴智傑、
    嚴亞孟、石鈺郿及證人嚴定祥同住在桃園縣中壢市○○路16
    1 號，被告嚴智傑將甲基安非他命放在客廳桌上，與被告石
    鈺郿無關，伊自己要施用時就自己拿等語若合符節（見本院
    卷一第148 頁反面至第149 頁、第150 頁反面至第151 頁）
    ，亦據證人即同案被告嚴亞孟於警詢時證稱：是其堂哥被告
    嚴智傑提供毒品給伊吸食等語（見偵卷二第58頁）、於本院
    審理時證稱：住在桃園縣中壢市○○路161 號時，被告嚴智
    傑有提供甲基安非他命供伊施用，除了被告嚴智傑外沒有其
    他人提供伊施用等語（見本院卷二第252 頁）。而被告嚴智
    傑為警查獲時，亦扣得如附表三編號一所示甲基安非他命5
    包，足徵被告嚴智傑確有相當甲基安非他命貨源供其等施用
    ，惟被告石鈺郿僅為警查獲附表四(三)編號一所示與本案犯罪
    無關之行動電話。是被告石鈺郿有無轉讓甲基安非他命供證
    人嚴定祥、同案被告何宗軒、陳思伊及嚴亞孟施用，即啟人
    疑竇，被告石鈺郿前揭所辯，尚非全然無據。
  4.雖證人即同案被告何宗軒於警詢時陳稱：被告嚴智傑、石鈺
    郿他們免費讓伊吸食甲基安非他命等語（見偵卷四第15頁）
    、於偵訊時證稱：從在南崁開始，被告嚴智傑會免費提供甲
    基安非他命給伊，被告石鈺郿也會提供給伊，不過次數較少
    等語（見偵卷四第73頁）；證人即同案被告陳思伊於警詢時
    一度陳稱：因為伊與男友即被告嚴亞孟幫被告嚴智傑、石鈺
    郿將毒品交給下游，所以伊要吸食甲基安非他命，他們會免
    費提供給伊施用等語（見偵卷二第67、68頁）；證人即同案
    被告嚴亞孟一度於偵訊時則改稱：被告石鈺郿放在家中的甲
    基安非他命伊會拿去吸食，但不用付錢給被告石鈺郿等語（
    見偵卷二第256 至257 頁），但其等對於被告石鈺郿如何與
    被告嚴智傑「共同」轉讓甲基安非他命之方式、時間、地點
    、毒品數量均未予指明，且與前揭證述互有齟齬，顯悖常情
    ，則被告石鈺郿是否果轉讓甲基安非他命供證人即同案被告
    何宗軒、陳思伊及嚴亞孟施用，要非無疑。
  5.此外，亦未從被告石鈺郿身上查獲毒品，且本院遍查全部卷
    證，亦無何通訊監察紀錄等物以供佐證。是證人即同案被告
    何宗軒、陳思伊及嚴亞孟前揭不利被告石鈺郿之證述並無其
    他補強證據足以佐證前揭證述之真實性，檢察官所提出之證
    據，尚未達於通常一般人均不致有所懷疑，而確信為真實的
    程度，承前揭判決意旨，自難僅以其等具瑕疵之片面證詞，
    遽認被告石鈺郿有轉讓甲基安非他命之犯行。再者，亦無證
    據認定被告嚴智傑有另外2 次轉讓甲基安非他命給證人嚴定
    祥施用之犯行。
  (四)公訴意旨一(四)部分（購毒者綽號「阿南」者）：
  1.證人即同案被告陳思伊於警詢時供稱：98年10月19日下午5
    時15分許，在桃園縣蘆竹鄉○○路193 號前，下游撥打被告
    嚴智傑門號0000000000號行動電話買毒品，經警蒐證拍照顯
    示有女子前往送交毒品給該位男子（見偵卷二第70至71頁）
    ，該為女子係伊本人沒錯，當時毒品是甲基安非他命，金額
    1,000 元至2,000 元左右，詳細金額多少，伊已忘記等語（
    見偵卷二第68頁）、於偵訊中證稱：98年10月19日晚間5 時
    左右有在桃園縣蘆竹鄉交付甲基安非他命給下游等語（見偵
    卷二第252 頁）、於本院審理時證稱：附表一編號四所示時
    、地，被告嚴智傑把東西交給伊交給綽號「阿南」，伊不知
    道重量，綽號「阿南」拿多少錢，伊忘記了，回來後將錢交
    給被告嚴智傑等語（見本院卷一第151 頁反面），足見證人
    即同案被告陳思伊並無指述該次販毒交易，係由被告石鈺郿
    指示、抑或提供甲基安非他命毒品供其交付購毒者，則被告
    石鈺郿是否果參與該次販毒，即有合理可疑。
  2.又數罪併罰案件，因其所涉及之訴訟客體有數個以上，各個
    犯罪事實彼此互不相屬，故均須有補強證據，不得籠統為同
    一之觀察。雖證人即同案被告陳思伊曾於警詢、偵訊及本院
    審理時供稱：被告嚴智傑、石鈺郿有交代伊送海洛因、甲基
    安非他命，不超過20次，98年10月中旬就開始做運送等語（
    見偵卷二第67、68、252 頁；本院卷一第149 頁反面），且
    僅泛言購毒之約略時間，對各次詳細時間、交易地點、毒品
    種類、數量、價格，均無法予以指明，則被告石鈺郿是否果
    參與事實欄一(二)如附表一編號四所示販毒犯行，即啟人疑竇
    。又如附表二編號一所示通訊監察譯文，僅係被告嚴智傑與
    綽號「阿南」者間之對話，業據被告嚴智傑於警詢時供稱：
    伊行動電話門號為0000000000號等語、於本院訊問時供稱：
    伊有賣給綽號「阿南」，被告石鈺郿只接過邱芳國如附表二
    編號二所示通聯，其他都是伊自己接聽電話等語（見偵卷二
    第39頁；本院卷一第36頁正、反面），核與證人即同案被告
    陳思伊於警詢供稱：門號0000000000號行動電話係被告嚴智
    傑持用等語（見偵卷二第68頁）、及於本院審理時之前揭證
    述相符（見本院卷一第151 頁反面），足徵該則通訊並非被
    告石鈺郿與綽號「阿南」者間之對話。再者卷附該次毒品交
    易跟監照片（見偵卷二第70至71頁），係被告陳思伊與綽號
    「阿南」者間之影像，業據被告陳思伊供認如前，是前揭證
    人即同案被告陳思伊前揭不明確之指述、通訊監察譯文及跟
    監蒐證毒品交易照片，自均非可作為被告石鈺郿涉犯事實欄
    一(二)如附表一編號四所示犯行之補強證據。
  3.綜上，檢察官所提出之證據，尚未達於通常一般人均不致有
    所懷疑，而確信為真實的程度，承前揭判決意旨，自難僅以
    證人即同案被告陳思伊前揭具瑕疵之單一片面證詞，遽認被
    告石鈺郿有為事實欄一(二)如附表一編號四所示犯行。
  (五)綜上各節所述，足徵前揭公訴意旨所指被告嚴智傑、石鈺郿
    、何宗軒前揭犯行，並無其他證人、通訊監察譯文、及交易
    帳冊紀錄或任何證據，可資為補強證據，以資佐認證人沈江
    青、嚴定祥、及同案被告何宗軒、陳思伊及嚴亞孟上揭不利
    於被告嚴智傑、石鈺郿、何宗軒各情是否與事實相符，自不
    得單憑前揭證人上揭片面、具瑕疵之證述，被告嚴智傑、何
    宗軒不明確之單一自白，即認定被告嚴智傑、石鈺郿、何宗
    軒有前揭販賣海洛因、甲基安非他命或轉讓禁藥犯行，是檢
    察官所提出之證據，不足為被告此部分有罪之積極證明，其
    指出證明之方法，無從說服法院以形成被告此部分為有罪之
    心證。此外，復查無其他積極證據足以證明被告嚴智傑、石
    鈺郿、何宗軒此部分之犯行，揆諸前開判決意旨，本件公訴
    意旨所指被告嚴智傑、石鈺郿、何宗軒前揭犯行部分，其等
    犯罪自均屬不能證明，依無罪推定原則，自均應為無罪之諭
    知。
據上論斷，應依刑事訴訟法第299 條第1 項前段、第300 條、第
301 條第1 項前段，藥事法第83條第1 項，毒品危害防制條例第
4 條第1 、2 項、第17條第2 項、第18條第1 項前段、第19條第
1 項，刑法第11條、第28條、第55條、第47條第1 項、第59條、
第38條第1 項第1 款、第2 款、第51條第5 款，判決如主文。
本案經檢察官鍾信一到庭執行職務。
中    華    民    國   100    年    10    月    31    日
                  刑事第八庭    審判長法  官   劉為丕
                                      法  官   王育珍
                                      法  官   謝枚霏
以上正本證明與原本無異。
如不服本判決應於收受判決後10日內向本院提出上訴書狀，並應
敘述具體理由。其未敘述上訴理由者，應於上訴期間屆滿後20日
內向本院補提理由書(均須按他造當事人之人數附繕本)「切勿逕
送上級法院」。
                                      書記官   林舒涵
中    華    民    國  100     年    11    月    9     日
附表一：
┌─┬───┬────┬─────────┬─┬───┬────────┐
│編│販毒者│交易時間│行為方式          │購│販毒所│主            文│
│號│      │、地點  │                  │毒│得（新│                │
│  │      │        │                  │者│臺幣）│                │
├─┼───┼────┼─────────┼─┼───┼────────┤
│一│嚴智傑│98年9 月│嚴智傑意圖營利，基│游│12,000│嚴智傑販賣第一級│
│  │      │25日某時│於販賣第一、二級毒│鎮│元    │毒品，累犯，處有│
│  │      │許      │品海洛因、甲基安非│陽│      │期徒刑拾伍年陸月│
│  │      │        │他命之犯意，於左列│  │      │，扣案如附表三編│
│  │      │桃園縣桃│時、地，各以新臺幣│  │      │號三至八所示之物│
│  │      │園市桃鶯│（下同）1 萬元及2,│  │      │，均沒收。扣案販│
│  │      │路被告嚴│000 元價金，販售海│  │      │賣毒品所得新臺幣│
│  │      │智傑住處│洛因1 包（約1 公克│  │      │參仟陸佰元，沒收│
│  │      │        │）及甲基安非他命1 │  │      │。未扣案販賣毒品│
│  │      │        │包（約1 公克）與游│  │      │所得新臺幣捌仟肆│
│  │      │        │鎮陽。            │  │      │佰元沒收，如全部│
│  │      │        │                  │  │      │或一部不能沒收時│
│  │      │        │                  │  │      │，以其財產抵償之│
│  │      │        │                  │  │      │。              │
├─┼───┼────┼─────────┼─┼───┼────────┤
│二│嚴智傑│98年10月│嚴智傑意圖營利，基│游│12,000│嚴智傑販賣第一級│
│  │      │5 日某時│於販賣第一、二級毒│鎮│元    │毒品，累犯，處有│
│  │      │許      │品海洛因、甲基安非│陽│      │期徒刑拾伍年陸月│
│  │      │        │他命之犯意，於左列│  │      │，扣案如附表三編│
│  │      │桃園縣桃│時、地，各以1 萬元│  │      │號三至八所示之物│
│  │      │園市桃鶯│及2,000 元價金，販│  │      │，均沒收。扣案販│
│  │      │路金金戲│售海洛因1 包（約1 │  │      │賣毒品所得新臺幣│
│  │      │院前    │公克）及甲基安非他│  │      │壹萬貳仟元，沒收│
│  │      │        │命1 包（約1 公克）│  │      │。              │
│  │      │        │與游鎮陽。        │  │      │                │
├─┼───┼────┼─────────┼─┼───┼────────┤
│三│嚴智傑│98年9 、│嚴智傑意圖營利，基│何│2,500 │嚴智傑販賣第二級│
│  │      │10月間之│於販賣第二級毒品甲│宗│元    │毒品，累犯，處有│
│  │      │某日    │基安非他命之犯意，│軒│      │期徒刑參年玖月，│
│  │      │        │於左列時、地，以2,│  │      │扣案如附表三編號│
│  │      │桃園縣中│500 元價金，販售甲│  │      │三至八所示之物，│
│  │      │壢市育樂│基安非他命1 包（約│  │      │均沒收。扣案販賣│
│  │      │路161 號│1 公克）與何宗軒。│  │      │毒品所得新臺幣貳│
│  │      │被告嚴智│                  │  │      │仟伍佰元，沒收。│
│  │      │傑處所  │                  │  │      │                │
├─┼───┼────┼─────────┼─┼───┼────────┤
│四│嚴智傑│98年10月│嚴智傑與陳思伊均意│真│1,000 │嚴智傑共同販賣第│
│  │      │19日下午│圖營利，基於販賣第│實│元（起│二級毒品，累犯，│
│  │陳思伊│5 時15分│二級毒品甲基安非他│年│訴書誤│處有期徒刑參年捌│
│  │（本院│許      │命之犯意聯絡，緣真│齡│載為2,│月，扣案如附表三│
│  │通緝中│        │實姓名、年齡均不詳│、│000元 │編號三至八所示之│
│  │，待日│桃園縣蘆│，綽號「阿南」之成│姓│）    │物，均沒收。扣案│
│  │後到案│竹鄉奉化│年男子（下稱「阿南│名│      │販賣毒品所得新臺│
│  │，再另│路193 號│」於左列時間，以號│均│      │幣壹仟元，應與陳│
│  │行審結│被告嚴智│碼000000000 號之市│不│      │思伊連帶沒收。  │
│  │）    │傑前住所│內電話，撥打嚴智傑│詳│      │                │
│  │      │        │持用之門號00000000│綽│      │                │
│  │      │        │40號行動電話，與嚴│號│      │                │
│  │      │        │智傑取得聯絡，約定│「│      │                │
│  │      │        │以1,000 元價金（起│阿│      │                │
│  │      │        │訴書誤載為2,000 元│南│      │                │
│  │      │        │），販售甲基安非他│」│      │                │
│  │      │        │命1 包（1 公克），│之│      │                │
│  │      │        │雙方達成買賣合意後│成│      │                │
│  │      │        │，嚴智傑旋指示陳思│年│      │                │
│  │      │        │伊至左列地點，將1 │男│      │                │
│  │      │        │包甲基安非他命交付│子│      │                │
│  │      │        │「阿南」，並收取「│  │      │                │
│  │      │        │阿南」所交付之    │  │      │                │
│  │      │        │1,000 元價金。    │  │      │                │
├─┼───┼────┼─────────┼─┼───┼────────┤
│五│嚴智傑│98年12月│嚴智傑、石鈺郿及嚴│邱│1,000 │嚴智傑共同販賣第│
│  │      │8 日晚間│亞孟3 人，均意圖營│芳│元    │一級毒品，累犯，│
│  │石鈺郿│8 時55分│利，基於販賣第一、│國│      │處有期徒刑拾伍年│
│  │      │許      │二級毒品海洛因、甲│  │      │肆月，扣案如附表│
│  │嚴亞孟│        │基安非他命之犯意聯│  │      │三編號一、二所示│
│  │      │桃園縣桃│絡，緣邱芳國於左列│  │      │之物，均沒收銷燬│
│  │      │園市育樂│時間，以門號098665│  │      │之。扣案如附表三│
│  │      │路161號 │3254號行動電話，撥│  │      │編號三至八所示之│
│  │      │        │打嚴智傑持用之門號│  │      │物，均沒收。扣案│
│  │      │        │0000000000號行動電│  │      │販賣毒品所得新臺│
│  │      │        │話，由石鈺郿代為接│  │      │幣壹仟元，應與石│
│  │      │        │聽，約定各以500 元│  │      │鈺郿、嚴亞孟連帶│
│  │      │        │價金，販售海洛因、│  │      │沒收。          │
│  │      │        │甲基安非他命各1 包│  │      │                │
│  │      │        │，共計1,000 元之價│  │      │石鈺郿共同販賣第│
│  │      │        │金，雙方達成買賣合│  │      │一級毒品，累犯，│
│  │      │        │意，石鈺郿告知嚴智│  │      │處有期徒刑拾捌年│
│  │      │        │傑後，嚴智傑旋指示│  │      │陸月，扣案如附表│
│  │      │        │嚴亞孟至左列地點，│  │      │三編號一、二所示│
│  │      │        │將扣案如附表四(二)編│  │      │之物，均沒收銷燬│
│  │      │        │號一、二所示海洛因│  │      │之。扣案如附表三│
│  │      │        │（驗前淨重0. 1480 │  │      │編號三至八所示之│
│  │      │        │公克，驗餘淨重0.14│  │      │物，均沒收。扣案│
│  │      │        │50公克）、甲基安非│  │      │販賣毒品所得新臺│
│  │      │        │他命（驗前淨重0.17│  │      │幣壹仟元，應與嚴│
│  │      │        │30公克，驗餘淨重0.│  │      │智傑、嚴亞孟連帶│
│  │      │        │1728 公克）各1 包 │  │      │沒收。          │
│  │      │        │交付邱芳國，並收取│  │      │                │
│  │      │        │邱芳國所交付之1,00│  │      │嚴亞孟共同販賣第│
│  │      │        │0 元價金。嗣經警實│  │      │一級毒品，處有期│
│  │      │        │施通訊監察獲悉前揭│  │      │徒刑拾伍年貳月，│
│  │      │        │犯罪而前往埋伏，於│  │      │扣案如附表三編號│
│  │      │        │98年12月8 日晚上9 │  │      │一、二所示之物，│
│  │      │        │時2 分許，在事實欄│  │      │均沒收銷燬之。扣│
│  │      │        │一(二)如附表一編號五│  │      │案如附表三編號三│
│  │      │        │所示嚴智傑、石鈺郿│  │      │至八所示之物，均│
│  │      │        │、嚴亞孟與購毒者邱│  │      │沒收。扣案販賣毒│
│  │      │        │芳國完成毒品交易離│  │      │品所得新臺幣壹仟│
│  │      │        │開後，為埋伏員警於│  │      │元，應與嚴智傑、│
│  │      │        │同日晚上9 時20分許│  │      │石鈺郿連帶沒收。│
│  │      │        │，在桃園縣中壢市永│  │      │                │
│  │      │        │福路與榮安十二街口│  │      │                │
│  │      │        │盤查邱芳國，經其同│  │      │                │
│  │      │        │意自願搜索，扣得邱│  │      │                │
│  │      │        │芳國所有如附表四(二)│  │      │                │
│  │      │        │編號一、二所示海洛│  │      │                │
│  │      │        │因、甲基安非他命。│  │      │                │
└─┴───┴────┴─────────┴─┴───┴────────┘
附表二：
┌──────────────────────────────────┐
│                         通訊監察譯文表                             │
├──────────────────────────────────┤
│門號0000000000（被告嚴智傑持有）與證人交易毒品之通聯紀錄            │
├─┬────┬───────┬───────────────────┤
│編│ 時間   │基地台位置    │   通話內容                           │
│號│        │              │                                      │
├─┼────┼───────┼───────────────────┤
│一│98年10月│蘆竹鄉○○街29│0000000000←00-0000000                │
│  │19日下午│號10樓之1室內 │阿南：你人在哪裡                      │
│  │5 時15分│              │被告嚴智傑：你是誰                    │
│  │        │              │阿南：我阿南啦                        │
│  │        │              │被告嚴智傑：家裡阿怎樣                │
│  │        │              │阿南：在家喔                          │
│  │        │              │被告嚴智傑：對阿                      │
│  │        │              │阿南：你十分鐘後拿下來給我好不好，記得│
│  │        │              │十分鐘喔                              │
│  │        │              │被告嚴智傑：好啦好啦                  │
│  │        │              │（見偵卷二第215 背面頁）              │
├─┼────┼───────┼───────────────────┤
│二│(一)      │中壢市○○路  │0000000000←0000000000                │
│  │98年12月│162號         │證人邱芳國：美女方便嗎？              │
│  │08日晚間│              │被告石鈺郿：怎樣？                    │
│  │8時55 分│              │證人邱芳國：男女各一半好嗎？          │
│  │        │              │被告石鈺郿：現金喔？                  │
│  │        │              │證人邱芳國：對！現金！                │
│  ├────┼───────┼───────────────────┤
│  │(二)      │              │證人邱芳國：美女到了                  │
│  │98年12月│              │被告石鈺郿：好                        │
│  │08日晚間│              │（見偵卷二，第221頁）                 │
│  │9時02 分│              │                                      │
└─┴────┴───────┴───────────────────┘
附表三：被告嚴智傑扣押之物
┌──┬──────┬─────────┬────────┐
│編號│扣押物品    │檢驗報告          │備註            │
├──┼──────┼─────────┼────────┤
│一  │甲基安非他命│鑑定結果：        │依毒品危害防制條│
│    │5 包（含5 個│一、編號A1至A5：  │例第18條第1 項前│
│    │包裝袋）。  │    經檢視均為淡黃│段之規定，宣告沒│
│    │            │    色晶體，外觀型│收銷燬之。      │
│    │            │    態均相似，隨機│                │
│    │            │    抽取編號A2鑑定│                │
│    │            │    。            │                │
│    │            │(一)驗前總毛重32.03 │                │
│    │            │  公克（包裝袋總重│                │
│    │            │  約3.67公克）。  │                │
│    │            │(二)編號A2：        │                │
│    │            │1.淨重2.76公克，取│                │
│    │            │  0.12公克鑑定用罄│                │
│    │            │  ，餘2.64公克。  │                │
│    │            │2.檢出二級毒品「甲│                │
│    │            │  基安非他命」成分│                │
│    │            │  。              │                │
│    │            │3.依據抽測純質度，│                │
│    │            │  推估編號A1至A5均│                │
│    │            │  含甲基安非他命之│                │
│    │            │  驗前總純質淨重約│                │
│    │            │  27.22 公克。    │                │
│    │            │二、內政部警政署刑│                │
│    │            │    事警察局99年1 │                │
│    │            │    月12日刑鑑字第│                │
│    │            │    0000000000號鑑│                │
│    │            │    定書1 份在卷可│                │
│    │            │    參（見偵卷三第│                │
│    │            │    25頁）。      │                │
├──┼──────┼─────────┼────────┤
│二  │海洛因2 包（│鑑定結果：        │依毒品危害防制條│
│    │含2 個包裝袋│一、編號6 ：棕褐色│例第18條第1項 前│
│    │）          │    粉末1 包。實秤│段之規定，宣告沒│
│    │            │    毛重0.7360公克│收銷燬之。      │
│    │            │    ，淨重0.4460公│                │
│    │            │    克，取樣0.0025│                │
│    │            │    公克，餘重0.44│                │
│    │            │    35公克，檢出「│                │
│    │            │    海洛因」成分。│                │
│    │            │二、編號7 ：米黃色│                │
│    │            │    粉末1 包。實秤│                │
│    │            │    毛重0.4170公克│                │
│    │            │    ，淨重0.1270公│                │
│    │            │    克，取樣0.0025│                │
│    │            │    公克，餘重0.12│                │
│    │            │    45公克，檢出「│                │
│    │            │    海洛因」成分。│                │
│    │            │三、航醫中心98年12│                │
│    │            │    月24日航藥鑑字│                │
│    │            │    第0000000 號毒│                │
│    │            │    品鑑定書1 份附│                │
│    │            │    卷可考（見偵卷│                │
│    │            │    三第20至21頁）│                │
│    │            │    。            │                │
├──┼──────┼─────────┼────────┤
│三  │分裝鏟2支   │                  │依毒品危害防制條│
│    │            │                  │例第19條第1 項前│
│    │            │                  │段之規定，宣告沒│
│    │            │                  │收。            │
├──┼──────┼─────────┼────────┤
│四  │分裝袋（大）│                  │依刑法第38條第1 │
│    │1包         │                  │項第2 款，宣告沒│
│    │            │                  │收。            │
├──┼──────┼─────────┼────────┤
│五  │分裝袋（中）│                  │同上            │
│    │1包         │                  │                │
├──┼──────┼─────────┼────────┤
│六  │分裝袋（小）│                  │同上            │
│    │1包         │                  │                │
├──┼──────┼─────────┼────────┤
│七  │分裝袋（紙）│                  │同上            │
│    │60個        │                  │                │
├──┼──────┼─────────┼────────┤
│八  │電子磅秤1個 │                  │依毒品危害防制條│
│    │            │                  │例第19條第1 項前│
│    │            │                  │段之規定，宣告沒│
│    │            │                  │收。            │
├──┼──────┼─────────┼────────┤
│九  │扣案現金    │                  │販毒所得，依毒品│
│    │20,100元    │                  │危害防制條例第19│
│    │            │                  │條第1 項前段，沒│
│    │            │                  │收。            │
├──┼──────┼─────────┼────────┤
│十  │玻璃球吸食器│                  │與被告嚴智傑本件│
│    │2個         │                  │犯行無直接關連，│
│    │            │                  │爰不諭知沒收。  │
├──┼──────┼─────────┼────────┤
│十一│Koala 行動電│                  │同上            │
│    │話1 支（（含│                  │                │
│    │門號00000000│                  │                │
│    │92號SIM 卡1 │                  │                │
│    │張）        │                  │                │
├──┼──────┼─────────┼────────┤
│十二│Dashion 行動│                  │同上            │
│    │電話1 支（含│                  │                │
│    │門號00000000│                  │                │
│    │32 號SIM卡1 │                  │                │
│    │張）        │                  │                │
├──┼──────┼─────────┼────────┤
│十三│NOKIA 行動電│                  │同上            │
│    │話1 支（含門│                  │                │
│    │號0000000000│                  │                │
│    │號SIM 卡1 張│                  │                │
│    │）          │                  │                │
└──┴──────┴─────────┴────────┘
附表四：
┌────────────────────────────┐
│(一)被告嚴亞孟之扣押物                                    │
├──┬──────┬─────────┬────────┤
│編號│扣押物品    │檢驗報告          │備註            │
├──┼──────┼─────────┼────────┤
│一  │甲基安非他命│鑑定結果：        │轉讓之禁藥，屬違│
│    │1 包（含1 個│一、米黃色透明結晶│禁物，依刑法第38│
│    │包裝袋）    │    1 包。實秤毛重│條第1 項第1 款之│
│    │            │    0.4130公克，淨│規定沒收。      │
│    │            │    重0.1230 公克 │                │
│    │            │    ，取樣0.0002公│                │
│    │            │    克，餘重0.1228│                │
│    │            │    公克，檢出「甲│                │
│    │            │    基安非他命」成│                │
│    │            │    分。          │                │
│    │            │二、航醫中心98年12│                │
│    │            │    月24日航藥鑑字│                │
│    │            │    第0000000 號毒│                │
│    │            │    品鑑定書1 份附│                │
│    │            │    卷可考（見偵卷│                │
│    │            │    三第22頁）。  │                │
├──┼──────┼─────────┼────────┤
│二  │SAMSUNG 行動│                  │與被告嚴亞孟本件│
│    │電話1 支（含│                  │犯行無直接關連，│
│    │門號00000000│                  │爰不諭知沒收。  │
│    │08號SIM 卡1 │                  │                │
│    │張）        │                  │                │
├──┼──────┼─────────┼────────┤
│三  │安非他命吸食│                  │與被告嚴亞孟本件│
│    │器1組       │                  │犯行無直接關連，│
│    │            │                  │爰不諭知沒收。  │
├──┼──────┼─────────┼────────┤
│四  │玻璃球2個   │                  │與被告嚴亞孟本件│
│    │            │                  │犯行無直接關連，│
│    │            │                  │爰不諭知沒收。  │
├──┴──────┴─────────┴────────┤
│(二)證人邱芳國之另案扣押物                                │
├──┬──────┬─────────┬────────┤
│編號│扣押物品    │檢驗報告          │備註            │
├──┼──────┼─────────┼────────┤
│一  │甲基安非他命│鑑定結果：        │業經本院99年度審│
│    │1 包（含1 個│一、白色透明結晶1 │訴字第581 號判決│
│    │包裝袋）    │    包。實秤毛重0.│宣告沒收銷燬，是│
│    │            │    4330公克，淨重│本院爰不再重複宣│
│    │            │    0.1730公克，取│告沒收銷燬之    │
│    │            │    樣0.0002公克，│                │
│    │            │    餘重0.1728公克│                │
│    │            │    ，檢出「甲基安│                │
│    │            │    非他命」成分。│                │
│    │            │二、航醫中心98年12│                │
│    │            │    月24日航藥鑑第│                │
│    │            │    0000000 號品鑑│                │
│    │            │    定書1 份卷在可│                │
│    │            │    考（見偵卷三第│                │
│    │            │    23 至24頁）。 │                │
├──┼──────┼─────────┼────────┤
│二  │海洛因1 包（│鑑定結果：        │業經本院99年度審│
│    │含1 個包裝袋│一、米黃色粉末1 包│訴字第581 號判決│
│    │）          │    。實秤毛重0.40│宣告沒收銷燬，是│
│    │            │    80公克，淨重0.│本院爰不再重複宣│
│    │            │    1480公克，取樣│告沒收銷燬之。  │
│    │            │    0. 0030 公克，│                │
│    │            │    餘重0.1450公克│                │
│    │            │    ，檢出「海洛因│                │
│    │            │    」成分。      │                │
│    │            │二、航醫中心98年12│                │
│    │            │    月24日航藥鑑第│                │
│    │            │    0000000 號品鑑│                │
│    │            │    定書1 份在卷可│                │
│    │            │    考（見偵卷三第│                │
│    │            │    23至24 頁）。 │                │
├──┴──────┴─────────┴────────┤
│(三)被告石鈺郿、陳思伊扣押之物                            │
├──┬──────┬─────────┬────────┤
│編號│扣押物品    │檢驗報告          │備註            │
├──┼──────┼─────────┼────────┤
│一  │白色Anycall │                  │無證據證明與被告│
│    │行動電話1 支│                  │石鈺郿本件犯行有│
│    │（含門號0989│                  │直接關連，爰不諭│
│    │715641 號SIM│                  │知沒收。        │
│    │卡1 張）    │                  │                │
├──┼──────┼─────────┼────────┤
│二  │黑色NOKIA 行│                  │無證據證明與被告│
│    │動電話1 支（│                  │陳思伊本件犯行有│
│    │含門號      │                  │直接關連，爰不諭│
│    │0000000000  │                  │知沒收。        │
│    │號SIM 卡1 張│                  │                │
│    │）          │                  │                │
├──┴──────┴─────────┴────────┤
│(四)被告何宗軒扣押之物                                    │
├──┬──────┬─────────┬────────┤
│編號│扣押物品    │檢驗報告          │備註            │
├──┼──────┼─────────┼────────┤
│一  │Star行動電話│                  │無證據證明與本件│
│    │1 支（含門號│                  │犯罪有直接關連，│
│    │0000000000號│                  │爰不諭知沒收。  │
│    │SIM卡1張）  │                  │                │
├──┼──────┼─────────┼────────┤
│二  │分裝紙袋    │                  │無證據證明與本件│
│    │            │                  │犯罪有直接關連，│
│    │            │                  │爰不諭知沒收。  │
└──┴──────┴─────────┴────────┘
附錄本判決論罪之法條：
毒品危害防制條例第4條第1、2項
製造、運輸、販賣第一級毒品者，處死刑或無期徒刑；處無期徒
刑者，得併科新臺幣 2 千萬元以下罰金。
製造、運輸、販賣第二級毒品者，處無期徒刑或 7 年以上有期
徒刑，得併科新臺幣 1 千萬元以下罰金。
藥事法第83條第1項
明知為偽藥或禁藥，而販賣、供應、調劑、運送、寄藏、牙保、
轉讓或意圖販賣而陳列者，處 7 年以下有期徒刑，得併科新臺
幣 5 百萬元以下罰金。